【裁判字號】    88,重訴,79
【裁判日期】    920618
【裁判案由】    回復原狀
【裁判全文】
臺灣臺北地方法院民事判決  八十八年度重訴字第七九號
    原      告  卯○○
                午○○
                辛○○
                辰○○
                未○○
                己○○
    右  一  人
    訴訟代理人  甲○○
    原      告  丙○○
                戊○○
                巳○○
                丑○○
                癸○○
                壬○○
                庚○○
    共      同
    訴訟代理人  甘義平律師
                許晏賓律師
    複  代理人  王泓鑫律師
    被      告  中國力霸股份有限公司
    法定代理人  乙○○○
    訴訟代理人  紀鎮南律師
                寅○○
                丁○○
    被      告  力章企業股份有限公司
    法定代理人  子○○
    被      告  嘉新食品化纖股份有限公司
    法定代理人  乙○○○
    右二人共同
    訴訟代理人  紀鎮南律師
                丁○○
右當事人間請求回復原狀事件，本院判決如左：
    主      文
被告中國力霸股份有限公司應分別給付原告卯○○、午○○、己○○、丙○○、戊○○、巳○○、辛○○如附表壹(一)所示之金額及利息。
被告力章企業股份有限公司應分別給付原告丑○○、癸○○、辰○○、壬○○、庚○○如附表壹(二)所示之金額及利息。
被告嘉新食品化纖股份有限公司應給付原告未○○如附表壹(三)所示之金額及利息。
原告其餘之訴駁回。
訴訟費用之負擔如附表貳所示。
本判決原告勝訴部分於原告卯○○、午○○、己○○、丙○○、戊○○、巳○○、辛○○分別以如附表(一)所示之金額為被告中國力霸股份有限公司、原告丑○○、癸○○、辰○○、壬○○、庚○○分別以如附表(二)所示之金額為被告力章企業股份有限
公司、原告未○○以如附表(三)為被告嘉新食品化纖股份有限公司供擔保後，得假執
行；但被告中國力霸股份有限公司、力章企業股份有限公司、嘉新食品化纖股份有限
公司如於假執行程序實施前，分別以如附表(一)、(二)、(三)所示之金額為原告預供擔保
後，得免為假執行。
原告其餘假執行之聲請駁回。
    事      實
甲、原告方面：
  一、聲明：
    (一)被告中國力霸股份有限公司（以下簡稱力霸公司）應分別給付原告卯○○、午
      ○○、己○○、丙○○、戊○○、巳○○、辛○○如附表肆(一)第四列所示之金
      額，及自起訴狀繕本送達之翌日至清償日止，按年息百分之五計算之利息。
    (二)被告力章企業股份有限公司（以下簡稱力章公司）應分別給付原告丑○○、癸○○、辰○○、壬○○、庚○○如附表肆(二)第四列所示之金額，及自起訴狀繕
      本送達之翌日至清償日止，按年息百分之五計算之利息。
    (三)被告嘉新食品化纖股份有限公司（以下簡稱嘉新公司）應給付原告未○○如附
      表肆(三)第四列所示之金額，及自起訴狀繕本送達之翌日至清償日止，按年息百
      分之五計算之利息。
    (四)原告願供擔保，請准宣告假執行。
  二、陳述：
    (一)原告卯○○、午○○、己○○、丙○○、戊○○、巳○○、辛○○分別於如附
      表伍(一)所示之時間，向被告力霸公司購買如附表伍(一)所示之房地；原告丑○○
      、癸○○、辰○○、壬○○、庚○○分別於如附表伍(二)所示之時間，向被告力
      章公司購買如附表伍(二)所示之房地；原告未○○於如附表伍(三)所示之時間，向
      被告嘉新公司購買如附表伍(三)所示之房地。迄至八十六年六月間被告等陸續交
      屋與原告，原告即陸續發現被告等所交付之前揭預售屋與廣告及兩造買賣契約
      所載之給付內容嚴重不符，竟各有如附表陸所示之重大瑕疵，原告即以電話通
      知被告等上述重大瑕疵及促請其等儘速出面更正及修補，詎被告等置之不理，
      爰依修正前民法第二百二十七條、第三百六十條之規定，請求法院擇一判決被
      告等分別賠償原告如附表肆(一)、(二)、(三)第四列所示之金額，並自起訴狀繕本送
      達之翌日至清償日止，按年息百分之五計算之利息。
    (二)原告巳○○購買如附表伍(一)所示之房地，係由其夫即訴外人張玉林於八十年間
      向被告力霸公司購買；原告未○○所購買如附表伍(三)之房地，則係由原告未○○與訴外人穆永寧於八十年十月四日共同向被告嘉新公司購買，而後約定將前
      揭房屋之所有權登記在原告巳○○、未○○名下，惟被告力霸公司及嘉新公司
      聲稱礙於其等之內部作業程序，且為避免影響銀行貸款作業，故應被告力霸公
      司及嘉新公司之請求，原告巳○○、未○○遂另與被告力霸公司、嘉新公司簽
      訂買賣契約，此純係方便辦理過戶所為之權宜之計，故原告巳○○、未○○對
      於前揭房屋之權利義務仍應比照廣告之記載及原先力霸山河大廈房地買賣契約
      書之約定，而非依嗣後補簽之不動產買賣契約書之約定。
    (三)爰將被告等所交付之房屋不合於廣告及買賣契約書之重大瑕疵，臚列如後：
      1.火警感知器未依約定給付：
        (1)兩造力霸山河大廈預售屋買賣契約書附件(二)力霸山河大廈建材設備有關消
          防安全設備已約定：「(一)消防火警警報系統：每戶室內均設有火警感知器
          ，管理中心配合自動化火警受訊總機，全天候監視各樓層有否火警情況可
          發警報至各樓層。‧‧‧(四)自動撒水設備：11樓以上，每戶設有自動撒水
          均裝設火警感知器，僅於廚房裝設，且該火警感知器之訊號連線配置亦未
          到該大樓之火警受信總機，是被告等對於購買系爭房屋十一樓以上之原告
          卯○○、午○○、丙○○、戊○○、巳○○、丑○○、辛○○、壬○○、
          庚○○顯未依買賣契約之約定履行，爰依本院八十七年度重訴字第九五六
          號事件囑託財團法人中華民國企業技術鑑定委員會鑑定結果，請求被告力
          霸公司分別賠償原告卯○○、午○○、丙○○、戊○○、巳○○、辛○○
          、被告力章公司分別賠償原告丑○○、壬○○、庚○○此部分補正所需費
          用各新台幣（下同）一萬零八百四十八元。
        (2)本件原告爭執之重點在於被告所給付之消防安全設備，未依照契約之內容
          給付，以達保障住戶生命安全之需要，而非爭執被告有無依其自行送審核
          准圖說施工與否。依建築技術規則建築設備編第三章消防設備之規定，可
          知火警感知器自動報警設備與自動撒水設備是分別獨立兩大消防安全設備
          ，又依建築技術規則建築設計施工編第十二章高層建築物第二百五十七條
          之規定，高層建築物每一層均應設火警自動感知設備及自動撒水設備，缺
          一不可，以確保消防安全。被告早已明知其自行送審核准之消防設備圖說
          ，在十一樓以上並無火警感知器之消防設備，竟與原告簽立不實保證之預
          售契約，殊屬可議。
        (3)另本院八十八年度重訴字第二六七六號委請台灣省結構技師公會鑑定、八
          十七年度重訴字第九五六號委請台灣省土木技師公會、財團法人中華民國
          企業技術鑑定委員會鑑定之結果，均認被告就火警感知器部分未依契約約
          定內容而為給付。有關補正費用，依前揭財團法人中華民國企業技術鑑定
          委員會之鑑定結果，認「若由該住戶委請消防設備廠商來施作火警感知器
          ，則需考慮實際應支付補正費用應約在一萬零八百四十八元之數倍以上」
          ，原告卯○○、午○○、丙○○、戊○○、巳○○、辛○○、丑○○、夏
          正康、庚○○各請求一萬零八百四十八元，自屬合理。
      2.結構未全部使用ＳＲＣ建材：
        (1)兩造力霸山河大廈預售屋買賣契約書附件(二)力霸山河大廈建材設備有關結
          構已約定：「本大樓採用鋼骨鋼筋混凝土（Ｓ、Ｒ、Ｃ）結構‧‧‧。」
          ，又依建築法第四條：「本法所稱之建築物為定著於土地上或地面下具有
          頂蓋、樑柱或牆壁供個人或公眾使用之構造物或雜項工作物。」之規定，
          原告認被告等所交付之房屋結構、樑柱應全部皆為鋼骨鋼筋混凝土（Ｓ、
          Ｒ、Ｃ）結構。詎被告等所交付之如附表伍(一)、(二)、(三)所示房屋，僅「柱
          」為鋼骨鋼筋混凝土結構，而「樑」之部分竟為鋼骨防火披覆即為Ｈ、Ｃ
          鋼結構，顯已違反前揭契約之約定，且被告於出售系爭預售屋時並未告知
          原告等系爭房屋並非全部樑柱皆為鋼骨鋼筋混凝土結構，且當時亦未提供
          結構圖說供原告等查閱，而僅以契約之記載告知原告等，顯見被告係故意
          不告知原告系爭大廈結構與契約之約定不相符之情形，致使原告所有如附
          表伍(一)、(二)、(三)之房屋價值每坪減損三萬五千元，爰與房屋高度不足之瑕
          疵（詳見13.）合併請求被告力霸公司應分別賠償原告卯○○、午○○各一
          百三十八萬九千五百元、丙○○一百零一萬七千一百元、己○○、戊○○
          、巳○○、辛○○各一百一十七萬九千五百元，被告力章公司應分別賠償
          原告丑○○、癸○○、辰○○、壬○○、庚○○一百零一萬七千一百元、
          一百一十一萬五千四百五十元、九十九萬二千六百元、八十七萬一千八百
          元、九十四萬六千四百元，被告嘉新公司應賠償原告未○○一百二十一萬
          九千四百元。
        (2)被告雖一再以台北縣政府核發之建築執照及使用執照上之構造種類為「SR
          C 」，辯稱系爭大樓之結構已符合契約之約定。惟台北縣政府核發之建築
          執照及使用執照之「構造種類」為 SRC，僅是指材料使用及工程造價計算
          收取規費之依據而已，並非可引用係為結構證明，因建照申請書係由建築
          物起造人或設計人填寫，台北縣政府主管機關僅是因申請人之申請而為行
          政程序上之許可，並非代表系爭建築物之結構係樑柱皆為鋼骨鋼筋混凝土
          (SRC )結構。況被告係於七十九年九月二十六日向台北縣政府工務局申請
          掛號審查建築執照圖說，至八十年八月六日取得建築執照，其送審核准建
          築執照圖之柱樑剖面構材為鋼骨鋼筋混凝土，而被告卻於八十一年七月四
          日違反雙方契約約定變更結構設計，自行將雙方所約定之樑柱為 SRC結構
          ，變更為樑採用鋼樑結構且增加交叉樑予以結構安全補強，足證系爭大廈
          之結構未符合兩造契約之約定。本院八十七年度重訴字第九五六號委請財
          團法人中華民國企業技術鑑定委員會鑑定之結果，亦認此部分未符合契約
          書，屬缺失，無法補正，建議損害賠償金額宜以每坪減損若干金額為之。
      3.使用面積及公共面積短少：
        (1)原告於購買如附表伍(一)、(二)、(三)所示之預售屋時，被告等出示之廣告圖中
          已載明，每層住戶所得之公共面積僅佔購買坪數總面積從最少百分之八點
          八一至最多百分之九點九二，即公共面積與使用面積之比例，且廣告中之
          使用面積並未標示當樓層之電梯及樓梯間走道、通道等面積，依最高法院
          八十六年度台上字第一○二九號判決之見解，系爭預售屋之使用面積實不
          包含當樓層之電梯及樓梯間走道、通道等面積。詎被告等所交付如附表伍
          (一)、(二)、(三)所示之房屋，公共面積竟佔購買坪數總面積從最少百分之八點
          八一至最多百分之三一點二五，甚至被告等將當樓層之電梯及樓梯間走道
          、通道等面積計入使用面積之內，屬非依債之本旨所為之不完全給付，爰
          按短少面積以每坪單價二十三萬元計算，請求被告力霸公司應分別賠償原
          告卯○○、午○○各五十四萬四千三百三十三元、丙○○三十六萬三千四
          百元、己○○、戊○○、巳○○各七十四萬一千九百八十九元，辛○○六
          十九萬一千九百八十九元，被告力章公司應分別賠償原告丑○○、癸○○
          、辰○○、壬○○、庚○○三十六萬三千四百元、六十四萬零八百一十六
          元、三十六萬二千六百三十三元、三十萬八千九百六十七元、三十五萬九
          千六百三十八元，被告嘉新公司應賠償原告未○○三十九萬二千五百三十
          三元。
        (2)原告爭執之重點在於被告給付之房屋室內面積中含有「樓梯間及走道面積
          」，然依約樓電梯間及走道面積等小公面積應屬契約書所定之分擔公共面
          積之範圍，而被告卻違約將之列為室內面積中，致使原告所購買房屋室內
          使用面積大幅縮水，造成使用上之困難及價值減損。兩造之契約之記載係
          以列舉式非籠統概括式約定，而將使用面積範圍僅限於室內面積、陽台、
          花台及平台面積而已，並不包括其他部分，故其餘部分按兩造契約即應屬
          分擔公共面積，是被告未依約給付至為明顯。本院八十七年度重訴字第九
          五六號委請財團法人中華民國企業技術鑑定委員會鑑定之結果，認系爭大
          廈內之通道、樓梯間、電梯間面積為海報、契約書上分擔之公共面積性質
          ，非使用面積之性質，建議補正費用應以每戶當時「實際購買每坪價格」
          乘以「誤差房屋面積坪數」計算之。
      4.未依約安裝電腦按鍵式門鎖：兩造力霸山河大廈預售屋買賣契約書附件(二)力
        霸山河大廈建材設備有關門窗已約定：「(二)玄關：各戶玄關大門採用豪華金
        屬子母門及電腦按鍵式門鎖並附防盜貓眼及防盜鍊。」，惟被告等竟使用機
        械按鍵式門鎖，顯不合於前揭契約所約定之給付內容，且違反前揭契約之保
        証品質，爰請求被告力霸公司應分別賠償原告卯○○、午○○、己○○、丙○○、戊○○、巳○○、辛○○、被告力章公司應分別賠償原告丑○○、癸○○、辰○○、壬○○、庚○○、被告嘉新公司應賠償原告未○○此部分補
        正費用各六萬六千五百元。
      5.浴室及廚房隔間牆頂部未施作、廚房未留維修口：兩造力霸山河大廈預售屋
        買賣契約書第十七條約定：「本契約如有未盡事宜，依有關法令工程慣例習
        慣及誠實信用原則公平解決之。」，且依工程慣例，牆面施工應施作至版底
        、樑底，房維修口應裝置在水管下方，或伸手可及維修附近。惟被告等交
        付如附表伍(一)、(二)、(三)所示之房屋，浴室及廚房及其他空間隔間頂部未施作
        至版底或樑底，造成樓上住戶須面臨樓下住戶抽煙異味或瓦斯外洩由下而上
        滲透之安全問題，又將廚房維修口設置在離水管遠處，伸手無法觸及的地方
        ，致樓上住戶房漏水或需維修時，因維修口設置錯誤，需拆除全部天花板
        來維修，嚴重影響原告之權益，原告認此部分之補正所需費用，應按浴室、
        廚房部分每坪五千元、牆壁高度部分每坪五百元乘以主建物面積計算，請求
        被告力霸公司應分別賠償原告卯○○、午○○各六萬五千零三十二元、丙○○四萬二千一百零六元、己○○、戊○○、巳○○、辛○○各五萬四千六百
        五十四元、被告力章公司應分別賠償原告丑○○、癸○○、辰○○、壬○○
        、庚○○四萬二千一百零六元、五萬二千一百九十四元、四萬五千九百五十
        六元、三萬八千七百五十四元、三萬五千零三十四元、被告嘉新公司應賠償
        原告未○○五萬九千零六十三元。
      6.廚房未做門止器：
        (1)被告等未於如附表伍(一)、(二)、(三)所示房屋之廚房牆角裝置門止器，造成
          房門無法固定於牆面上，而受風振動拍打牆面，玻璃有隨時被震碎之危險
          ，然被告等於前揭房屋之其餘房門皆有裝設門止器，顯係漏未裝設廚房門
          之門止器，被告等不僅違反工程慣例，亦造成原告生活不便及潛在危險，
          被告等自應負債務不履行之責任，爰請求被告力霸公司應分別賠償原告黃
          文卿、午○○、己○○、丙○○、戊○○、巳○○、辛○○、被告力章公
          司應分別賠償原告丑○○、癸○○、辰○○、壬○○、庚○○、被告嘉新
          公司應賠償原告未○○此部分補正費用各五百元。
        (2)本院八十七年度重訴字第九五六號委請台灣省土木技師公會、財團法人中
          華民國企業技術鑑定委員會鑑定之結果，均認被告此部分確有未依約定給
          付之瑕疵。
      7.擅開廁所門：被告力章公司除依約施工開設之廁所門外，竟又於原告丑○○
        所有前揭房屋之廁所內另開設一扇廁所門，朝臥室方向開門，與臥室開門方
        向相衝突，如兩扇門同時開啟必將相撞，且一間廁所如有二扇門，則使用上
        恐將造成不便，被告力章公司擅開廁所門，不僅於廣告及契約上從未記載，
        與原先約定不相符合，且因被告力章公司規劃設計不當，亦導致原告丑○○
        在使用上造成不便，被告力章公司應負債務不履行之責任，依本院囑託財團
        法人中華民國企業技術鑑定委員會鑑定之結果，請求被告力章公司賠償原告
        丑○○此部分補正費用二萬元。
      8.木地板凹陷或修補三十餘塊：兩造力霸山河大廈預售屋買賣契約書附件(二)力
        霸山河大廈建材設備有關地坪已約定：「(一)客餐廳：舖設１尺×２吋大型橡
        木地板或高級40×40公分羅馬崗石。(二)臥室、起居室：舖設１尺×２吋橡木
        地板或30×30公分高級磁磚或羅馬崗石。」，然被告力章公司、嘉新公司所
        交付予庚○○、未○○之如附表伍(二)、(三)所示之房屋，木地板竟有部份凹陷
        甚至破損達三十餘塊，被告力章公司、嘉新公司雖於交屋前已將破損三十餘
        塊之木地板填補，然其等竟未使用相同之材質及顏色之橡木填補，且填補不
        良留下不少縫隙，已非買賣契約所約定之「１尺×２吋」之大型橡木地板，
        被告力章公司、嘉新公司自應重新全部舖設，嗣屢經催促其等重新舖設，被
        告力章公司、嘉新公司均置之不理，顯未依債之本旨履行，自應對原告庚○○、未○○負債務不履行之責，爰以每坪一萬元乘以應修補之坪數，請求被
        告力章公司賠償原告庚○○此部分補正費用六萬四千三百七十二元，被告嘉
        新公司賠償原告未○○此部分補正費用三萬七千四百一十九元。
      9.牆面滲水或窗戶尺寸嚴重誤差：
        (1)被告力霸公司、力章公司、嘉新公司交付原告卯○○、午○○、己○○、
          巳○○、癸○○、未○○之房屋，牆壁預留裝設窗戶之缺口約為2公尺×2
          公尺，然被告等所訂製之窗戶卻只有約1.8公尺×1.8公尺，詎被告等竟未
          重新訂製窗戶，卻將該牆壁預留裝設窗戶之缺口以矽力康補上，以便能裝
          重影響生活品質，及造成傢俱、電氣設備之損壞，顯然未依債之本旨而為
          給付，被告等應負不完全給付債務不履行責任與物之瑕疵擔保責任，爰請
          求被告被告力霸公司分別賠償原告卯○○、午○○、己○○、巳○○補正
          之費用八萬元、一十二萬元、三萬五千元、三萬五千元、被告力章公司應
          賠償原告癸○○補正之費用四萬元、被告嘉新公司應賠償原告未○○補正
          之費用四萬元。
        (2)另本院八十七年度重訴字第九五六號委請財團法人中華民國企業技術鑑定
          委員會鑑定之結果，認系爭大廈牆面滲水，是由於結構變更設計後，懸掛
          外牆版需設置伸縮縫來抵抗地震力之搖晃，又因外牆交接處伸縮之施工填
          實不良，造成水源由裂縫處進入造成牆面滲水，被告顯有缺失。
      10.屋內有交叉樑：
        (1)被告力章公司、嘉新公司出售系爭不動產時，並未告知原告庚○○、穆永
          健屋內有交叉樑橫置其上，廣告及契約亦未有此設計，且售價與一般正常
          價格無異，詎被告等交屋時竟有交叉樑橫置其上，使房屋高度僅剩二百八
          十公分，幾乎伸手即可碰觸天花板。按屋內有交叉樑橫置其上對於住戶將
          會構成生理、心理之壓迫感，嚴重影響居家生活品質乃眾所週知之事，依
          一般交易習慣屋內有交叉樑橫置其上之房屋，鮮有人願意購買，而其售價
          更遠低於一般無橫樑之房屋，被告等出售原告庚○○、未○○系爭預售屋
          時故意隱匿此事實，被告顯有詐欺消費者之嫌且違反誠信原則。被告力章
          公司、嘉新公司就此不合約定之給付自應負債務不履行之責任，依本院囑
          託財團法人中華民國企業技術鑑定委員會鑑定結果，認屋內有交叉樑會減
          損建物總價值百分之二十二至二十五，爰請求被告力章公司賠償原告卓瑞
          蓮此部分損害九十萬四千九百七十七元、被告嘉新公司賠償原告未○○一
          百一十三萬八千四百二十六元。
        (2)被告辯稱該交叉樑之設置，乃經台北縣政府工務局函請中華民國建築學會
          代表代為審查，該學會通過之決議予以加強設置云云，顯見被告於設計系
          爭大廈結構之初，即有設計不當或缺失之處，否則建築學會豈有可能要求
          被告設置交叉樑予以補強系爭大廈結構之理？被告事先並未告知原告屋內
          有交叉樑之情事，事中亦故意隱匿其原來大廈結構設計不當之情，事後竟
          以其規劃不當而須加強設置交叉樑以鞏固系爭大廈結構不良後果，委由原
          告負擔，豈有事理之平？況經本院囑託財團法人中華民國企業技術鑑定委
          員會鑑定之結果，亦認屋內有交叉樑之設置確屬不符雙方契約之約定，且
          會減損建物總價值百分二十二至二十五，被告自應負損害賠償責任。
      11.車位高度不足：
        (1)系爭預售屋之停車位係屬昇降式機械停車架，可分成上、下車架，依內政
          部營建署七十七年八月三日台（七七）內營字第六一五八九一號函規定可
          知，建築物附設之停車空間以雙層機械停車設備設置者，若其「確無礙實
          際停車功能」及「使用安全」，則該停車設備之總高度得不予限制，但其
          第一層之淨高仍應符合建築技術規則建築設計施工編號第十六條第二款之
          規定，即每輛停車位為寬二‧二公尺，長五‧五公尺及淨高一‧八公尺，
          惟本案系爭預售屋之車位，高度平均只有一六五公分，縱認系爭不動產之
          下車架高度有一八○公分而應不予限制，惟被告等係將車位所有權出售予
          原告，即應符合「確無礙實際停車功能」及「使用安全」之原則。然被告
          力霸公司、力章公司所交付原告午○○、丙○○、己○○、丑○○、林玉
          雪、壬○○之停車位，連一般吉普車及休旅車都無法進入，完全不具備停
          車功能及使用安全之要件。又停車空間之空間計算係以建築物附設停車空
          間數量標準為計算，被告等竟因為節省消防管路施作接管等繁瑣費用，而
          造成剩餘高度已不足三六○公分，換言之，剩餘高度並不足以納入二個車
          架空間，是被告等之行為實屬違約。爰請求被告力霸公司分別賠償原告楊
          文顯、丙○○、己○○、辛○○因此所減少之車位價金各一十九萬元、被
          告力章公司賠償原告丑○○、壬○○因此所減少之車位價金一十九萬元、
          一十七萬元。
        (2)系爭停車位係住宅使用之平面停車位及雙層機械停車位，而非立體車塔機
          械停車位，自不得適用立體停車塔機械停車位放寬規定。經本院囑託財團
          法人中華民國企業技術鑑定委員會鑑定之結果，亦認機械停車位之上車位
          高度不足，瑕疵屬實，減損使用價值宜以「補償若干金額」為之。
      12.門無法靠攏：被告嘉新公司交付原告未○○之預售屋，因牆壁凸出，門無法
        完全靠牆，開門幅度未達九十度，與廣告上所記載之內容完全不符，且易受
        風振動猛然關門，不僅妨礙自由出入，且有使人受驚嚇之虞，被告嘉新公司
        既未依廣告之內容給付，自應負損害賠償責任，爰請求被告嘉新公司賠償原
        告未○○二萬元。
      13.房屋高度短少七十六公分至九十公分：
        (1)原告向被告購買系爭預售屋時，被告之廣告中即於多處重覆印製標明整幢
          建築物高度為一三七公尺，然被告所交付予原告之房屋竟只有一○二‧九
          公尺，換算後每戶均有約八十公分之落差，不僅與原先約定不符，亦因系
          爭預售屋每層高度降低，將影響室內燈具之使用及造成空間生活壓迫感，
          房屋之價值亦為之減損，原告認此項瑕疵應減少之價金應併入結構未全部
          使用ＳＲＣ建材部分計算。
        (2)被告於銷售海報上已明確標示建築物高為一三七公尺，係不含地下層Ｂ１
          至Ｂ４筏式基礎等深度，由海報上標註總尺寸線邊到邊之標註尺寸即可得
          知，被告於送審建築執照通過時早已知悉建築物高度為一○二‧九公尺，
          猶為不實之記載，實已嚴重影響原告權益。經本院囑託財團法人中華民國
          企業技術鑑定委員會鑑定之結果，亦認系爭大樓之總樓高係指自基地地面
          起至大廈最高部分之垂直高度，不及一三七公尺，依中永和房屋市場區域
          銷售行情，大廈同產品之房屋高度下降五十公分，會減損建物價值每坪一
          萬元，原告請求被告賠償自屬合理。
    (四)原告與被告訂立本件買賣契約時，系爭房屋尚未興建，原告完全依憑被告所製
      作之廣告，對系爭建物產生印象，而被告亦係以廣告之內容來招攬客戶，故兩
      造間以該廣告內容為契約內容之一部，已有共識，雙方意思表示一致進而簽訂
      契約，被告即應受系爭廣告內容及契約之拘束。而被告憑以製作廣告平面及擬
      定契約前，其請領建造所須之各種圖說即已經主管機關核准，然被告卻於廣告
      海報平面上及契約書內作與其經主管機關核准之圖說內容不同之保證內容，自
      應依民法第三百六十條之規定，對原告負損害賠償責任。
  三、證據：提出
    (一)廣告海報三件。（外放）
    (二)力霸山河大廈預售屋買賣契約書十三件。（外放）
    (三)被告力霸公司對張玉林之繳款通知書二件、與原告巳○○之不動產買賣契約書
      一件。（外放）
    (四)被告嘉新公司與穆永寧、原告未○○之力霸山河大廈預售屋買賣契約書、與原
      告未○○之不動產買賣契約書各一件。（外放）
    (五)有關火警感知器未依約定給付部分：現場照片四幀（外放）。
    (六)有關結構未全部使用ＳＲＣ建材部分：現場照片二幀、茂榮圖書有限公司出版
      之營造法與施工（增訂版）第三六七、三六八頁、臺北縣政府工務局捌拾中建
      字第壹零柒肆號建築執照、捌拾陸中使字第陸貳號使用執照等影本各一件（
      以上均外放）、李清耀、李建興譯鋼骨鋼筋混凝土結構設計實例節本（卷(一)第
      三二○至三二九頁）、鋼骨鋼筋混凝土構材與接合之耐震細部設計準則研究節
      本（卷(二)第一八至二六頁）、中華民國建築學會八十八年七月二十七日函（卷
      (二)第二七頁）。
    (七)有關使用面積及公共面積短少部分：八十四年四月十四日聯合報剪報、本院八
      十六年度訴字第三三九三號民事判決書、建築改良物登記簿、八十七年十月七
      日聯合晚報剪報、內政部七十四年五月十日臺七四內地字第三一三六二一號函
      影本各一件（以上均外放）。
    (八)有關未依約安裝電腦按鍵式門鎖部分：現場照片一幀（外放）。
    (九)有關廚房未做門止器部分：現場照片一幀（外放）
    (十)有關木地板凹陷或修補三十餘塊部分：現場照片一幀（外放）
    (十一)有關牆面滲水或窗戶尺寸嚴重誤差部分：現場照片一幀（外放）
    (十二)有關屋內有交叉樑部分：現場照片一幀、八十七年十二月二十二日聯合報剪報
      影本一件（以上均外放）。
    (十三)有關車位高度不足部分：現場照片一幀、內政部營建署八十七年六月十七日八
      十七營署建字第一三三九四號書函一件（以上均外放）
    (十四)有關房屋高度短少七十六公分至九十公分部分：建築執照登記卡影本一件（外
      放）
    (十五)永漢工程設計有限公司工料分析估價表七紙（卷(一)第三三二至三三九頁）。
    (十六)原告委託通律法律事務所八十八年二月十日通律字第通律ＡＮ三八五耀號律師
      函、被告訴訟代理人八十八年三月四日台北郵局三十九支局存證信函各一件（
      卷(三)第六八至七二頁、第七三至八○頁）。
    (十七)台灣省結構工程技師公會八十九年十一月十四日台省結技構字第六七一號鑑定
      報告書（卷(三)第八一至八五頁）。
    (十八)財團法人中華民國企業技術鑑定委員會八十八年十一月二十九日鑑估字第T1
      1020號鑑定報告書（卷(三)第八六至一二九頁）。
    (十九)本院八十七年度重訴字第九五六號委請台灣省土木技師公會鑑定之報告。（卷
      (三)第一三○至一三四頁）
    並聲請
    (一)向內政部消防署函查業者於大廈十一樓以上，每戶室內之廚房裝設火警定溫感
      知器，並於每間房間設置自動灑水設備，而未裝設火警感知器，是否符合八十
      年七月十八日當時之消防法規及現行消防法規？
    (二)向財團法人中華民國企業技術鑑定委員會函查台北縣中和市○○○路一三一號
      三十一樓之二（原告丑○○）、一三三號六樓之二（原告辰○○）、一三七號
      三樓之三（原告未○○）、一三三號二八樓之三（原告庚○○）是否有總樓高
      不及一三七公尺，各戶中有擅開廁所門、木板凹陷及修補、屋內交叉樑、門無
      法靠邊、上車位高度不足之瑕疵，及因該瑕疵所減損建物之價值為若干？
乙、被告方面：
  一、聲明：
    (一)原告之訴及假執行之聲請均駁回
    (二)如受不利判決，願供擔保請求宣告免為假執行。
  二、陳述：
    (一)原告巳○○、未○○係分別於八十六年七月二十九日、八十六年六月十日以成
      屋方式向被告力霸公司、嘉新公司購買系爭房屋，依兩造不動產買賣契約書第
      十五條之約定：「本契約所載房屋係現有成屋，買賣係按現有一切狀況交屋，
      甲方（即原告巳○○、未○○）對本棟公共設施均有充分了解，嗣後不得再有
      任何主張或瑕疵向乙方（即被告力霸公司、嘉新公司）提出任何要求補償等異
      議。」，原告巳○○、未○○二人自不得向被告力霸公司、嘉新公司請求損害
      賠償。
    (二)被告等所興建之力霸山河大廈，業經台北縣政府工務局於八十六年三月二十二
      日發給八六中使字第三六二號使用執照，足證被告等係按主管建築機關核准之
      已先後交屋，並無不為給付，不完全給付，或違反兩造力霸山河大廈預售屋買
      賣契約書約定情事，亦無係任何瑕疵存在，原告請求被告負不完全給付及瑕疵
      損害賠償責任，即無理由：
      1.有關火警感知器部分：力霸山河大廈於八十年八月六日領取建築執照，八十
        一年三月十二日開工，有關火警感知器部分，係依當時行政院七十八年六月
        二十九日台內字第一七三七三號函核定之「各類場所消防安全設備設置標
        準」第十三條第三款及第十條規定設計，並依消防主管機關核准圖說施工，
        於前揭房屋之廚房設有定溫感知器或差動感知器，於客廳及其餘房間等設有
        兼具感知功能之自動感知撒水頭，均與警衛室聯線，全天候監視各樓層有否
        火警發生，且已於八十五年七月十日通過台北縣消防局檢查，於八十六年五
        月二十一日經消防安全設備檢查合格，並取得使用執照，依兩造力霸山河大
        廈預售屋買賣契約書第五條之約定，此部分並無任何瑕疵。另本院八十七年
        度重訴字第九五六號委請台灣省土木技師公會鑑定、本院八十八年度重訴字
        第二六七六號委請台灣省結構技師公會、及本院囑託台北市建築師公會鑑定
        之結果，均認無此項缺失。
      2.有關結構部分：
        (1)依台北縣政府工務局所核發之建造執照及使用執照上「構造種類」欄內均
          已明顯註明為「ＳＲＣ造」（即鋼骨鋼筋混凝土結構），故無任何瑕疵或
          不符之處。
        (2)又依台北縣政府工務局八十八年十一月十九日八八北工建字第Ｘ七○五三
          號函，復本院八十八年九月十三日北院義民風八十七重訴九五六字第三五
          三四八號函詢有關建造執照構造種類相關事宜，已說明「建造執照『構造
          種類』欄內所註明之內容僅係表示該建造執照建築物之構造，『構造種類
          』記為SRC 時，該建造執照之建築物設計圖及結構計算書即應為鋼骨鋼筋
          混凝土造。」，故系爭大廈確為鋼骨鋼筋混凝土（ SRC）構造無庸置疑。
          另本院八十七年度重訴字第九五六號委請台灣省土木技師公會鑑定之結果
          ，亦認無此項缺失。
        (3)復經本院委託台北市建築師公會鑑定結果，認力霸山河大廈依據結構計算
          書揭示，建築結構為ＡＢ兩棟，皆為地上三十三層地下四層，兩棟在地下
          室部分為一整體，結構系統採韌性立體鋼構架加偏心斜撐系統，利用電腦
          程式ETABS作動力及水平力分析，樑採鋼樑，柱為SRC柱，基礎採筏基版，
          地下室開挖安全措施採連續壁及型鋼構架支撐，就工程學理與實務而言，
          應屬鋼骨鋼筋混凝土構造（SRC造）。
      3.有關使用面積及公共面積部分：
        (1)使用面積包含當層樓梯、電梯間及走道，依中華民國建築投資商業同業公
          會全國聯合會致司法院之八十四年二月九日建投全聯字第一五一八號函
          之記載：「不動產買賣契約書在公平交易法施行前，廣告平圖所記載之使
          用面積或私有面積，依交易習慣應包含當層電梯間及走道（俗稱小公）。
          」，是使用面積應包含小公在內，係預售屋交易市場之習慣，此部分並無
          任何瑕疵。
        (2)就房屋登記產權面積部分，依兩造力霸山河大廈預售屋買賣契約書第一條
          之約定，包括陽台、花台、平台及分擔公共面積，房屋登記產權面積以完
          工後地政機關複丈並登記完竣面積為準。對於廣告平面上所示使用面積之
          認定，除住戶之專有部分外，包括當樓層其他住戶共有持分之共同使用面
          積，顯然小公部分自應另編建號，單獨登記為各相關區分所有權人共有，
          故完全符合兩造買賣契約書之約定及土地登記規則第七十二條之規定。本
          院八十七年度重訴字第九五六號委請台灣省土木技師公會、本院委託台北
          市建築師公會鑑定之結果，亦認使用面積應包括當層樓梯、電梯間及走道
          面積在內。
        (3)本院委託台北市建築師公會鑑定之結果，系爭買賣契約所載房屋面積與權
          狀登記面積，除原告己○○、戊○○、辛○○、癸○○等戶面積誤差比例
          超逾契約約定不足外，其他原告之房屋尚合於契約書之面積約定。被告願
          就面積不足部分補貼原告己○○九萬九千零八十五元、戊○○九萬九千八
          百五十四元、辛○○十萬三千三百六十九元、癸○○四萬八千七百六十六
          元。
      4.有關機械式按鍵門鎖部分：
        (1)被告等裝設玄關之門鎖，係市面上通稱電腦按鍵式門鎖型式之一，其防潮
          耐用功能性佳，自交屋迄今，幾無故障情形發生，況電腦按鍵式門鎖與機
          械式按鍵式門鎖功能及形態並無不同，電腦按鍵式門鎖較為便宜，故無瑕
          疵。
        (2)本院委託台北市建築師公會鑑定之結果，認各系爭房屋大門所裝設之日本
          進口SHOWA牌PASS LOCK型號LK-MLL-05C機械式密碼按鍵式門鎖，雖使用功
          能與電子式密碼按鍵門鎖差異不大，惟其構造與買賣契約書所定仍屬有間
          ，宜以每組一千二百元，作合理之補償或依合約更換。若法院認定此部分
          應屬瑕疵，被告應負損害賠償責任，則前揭台北市建築師公會之建議補正
          費用每戶一千二百元，尚屬合理公允。
      5.有關浴室及廚房隔間牆頂部、廚房維修口部分：
        (1)本大廈為超高層建築，配合ＳＲＣ結構設計之耐震原則，浴室、廚房隔間
          均施作到頂，上下樓層間均有鋼浪鈑及15CM厚混凝土地坪隔間，故無滲透
          問題。本院委託台北市建築師公會鑑定之結果，認各系爭房屋浴室及廚房
          隔間牆構造部分均施作至平頂版，惟表面噴漿施作除原告午○○及丙○○
          所有房屋施作表面噴漿完整外，其餘各系爭房屋或浴室部分或廚房部分均
          有局部表面噴漿不全之施工瑕疵。若法院認定此部分應屬瑕疵，被告應負
          損害賠償責任，則被告願依台北市建築師公會建議之補正費用賠償原告。
        (2)廚房維修口合約內並未規定須設置，目前均配置於適當位置。本院八十七
          年度重訴字第九五六號委請台灣省土木技師公會、財團法人中華民國企業
          技術鑑定委員會鑑定之結果，均認廚房維修口設於廚房中央靠客廳隔間牆
          處，符合一般設計慣例，故無此項缺失。本院委託台北市建築師公會鑑定
          之結果，認其中卯○○、己○○、戊○○、巳○○及壬○○計五戶，廚房
          維修口設置位置偏牆側，使用較不方便，應予改善補正外，其餘原告之房
          屋並無是項缺失。若法院認定此部分應屬瑕疵，被告應負損害賠償責任，
          則被告願依台北市建築師公會建議之補正費用賠償原告。
      6.有關廚房門止器部分：
        (1)廚房廚房鋁門裝設門止器，契約書內並無明文約定施作，且一般建築工程
          慣例亦皆未裝設，但系爭房屋住戶如果要求裝設者，被告願配合裝設之。
        (2)本院委託台北市建築師公會鑑定之結果，認買賣契約附件(二)建物設備雖無
          門止器之約定，但該契約書第五條第一款載有本契約買賣房屋之施工標準
          ，依照主管建築主管機關核准之圖說為準，故施工詳圖既有五金門止之設
          計，當應按圖施作以符約定，是項缺失被告應予按裝門止補正。若法院認
          定此部分應屬瑕疵，被告應負損害賠償責任，則被告願依台北市建築師公
          會建議之補正費用每戶一百二十元賠償原告。
      7.有關擅開廁所門部分：
        (1)被告為增加廁所使用方便性，在朝臥室方向多開一扇拉門，可將該臥室作
          為套房使用，被告非但並未因而獲利，反而增加成本，故無瑕疵。
        (2)本院委託財團法人中華民國企業技術鑑定委員會鑑定之結果，雖認此部分
          未依台北縣政府核准建造執照圖說施工為瑕疵，減損建物價值二萬元。惟
          若法院認定此部分應屬瑕疵，被告應負擔損害賠償責任，被告願賠償原告
          丑○○補正費用一萬元，因前揭鑑定金額實屬偏高，應予減半方屬合理。
      8.有關木地板凹陷或修補三十餘塊部分：被告等於交屋前已派工補正並經原告
        確認後交屋，故應無此項瑕疵。在施工上或法律認定上，如認定被告確有修
        繕補正責任時，被告自當願意補正之。
      9.有關牆面滲水或窗戶尺寸嚴重誤差部分：
        (1)牆面滲水之缺失被告大多已派工修繕補正完成，如仍有原告所稱之情形，
          請告知戶別，被告可以配合修繕補正。
        (2)系爭大廈之窗戶為後嵌式鋁窗，因受層間變位之影響，故須以彈性材料填
          縫，不能以水泥砂漿填縫，又後嵌式鋁窗，牆壁開口尺寸需比鋁窗尺寸大
          二‧五公分並以彈性材料填縫，此乃超高層大樓門窗施工方式之一，絕無
          原告主張牆壁缺口約為2公尺×2公尺，然窗戶卻只有約1.8公尺×1.8公尺
          之情形。
        (3)本院委託台北市建築師公會鑑定之結果，認系爭房屋有牆面滲水瑕疵者，
          計有午○○、己○○、巳○○及癸○○計四戶，應予改善補正；有窗戶尺
          寸誤差之疑義者，僅午○○，該鋁窗實際施作之尺寸雖略小於設計圖說，
          就使用功能而言，影響當屬輕微，惟二者間減損才積之價差應予補償一千
          二百五十元。若法院認定此部分應屬瑕疵，被告應負損害賠償責任，則被
          告願依台北市建築師公會建議之補正費用賠償原告。
      10.有關屋內有交叉樑部分：
        (1)依兩造力霸山河大廈預售屋買賣契約書第五條之約定：「本契約買賣房屋
          之施工標準，依照主管機關核准之圖說為準。」，兩造於簽約時，建築主
          管機關已核發建築執照，因系爭大廈屬高層建築，高達一百多公尺，且地
          下開挖四層，因屬特殊結構，結構部分按建築慣例，應以建築執照核發後
          再交由結構外審查單位審查。系爭大廈地面層以上有交叉樑，係為整棟大
          廈結構安全而設，且經台北縣政府工務局函請中華民國建築學會代為審查
          ，依該學會所通過之協議予以加強設置，實為整棟大樓建築物結構安全所
          必需，對系爭房屋有益，被告乃增加工料成本照核准施工圖施工，並無違
          約情事，更不得謂有瑕疵。且交叉樑既係主管機關所核准，被告據以施工
          ，且施工後天花板高度完全符合建築技術規則第三十二條第二款其他居室
          及浴廁不得小於二‧一公尺之規定，亦不得認其為瑕疵。本院八十七年度
          重訴字第九五六號委請台灣省土木技師公會鑑定之結果，認無此項缺失。
        (2)兩造既於力霸山河大廈預售屋買賣契約書第五條有前述約定，即已以契約
          明文約定，同意授權依照主管建築機關台北縣政府工務局所核准之圖說為
          施工標準，對於兩造簽訂系爭房地買賣契約後，如欲變更設計時，是否需
          經對方同意乙節，在第五條(二)僅約定，買方要求變更設計部分，須先徵得
          乙方（即被告）之同意方可施工，對於賣方依法應變更設計時，則未明文
          約定須先徵得買方同意或一一告知，而所謂主管建築機關核准之圖說，當
          然包括系爭大廈興建過程中，經台北縣政府工務局核准之一切工程圖樣及
          說明書等在內，例如建造執照圖、變更設計圖、平面、立面、剖面圖、結
          構圖計算書、使用執照圖（即竣工圖）暨上開工程圖樣暨說明書上所載一
          切文字及說明等均屬之。
        (3)兩造在系爭房地買賣契約中，就系爭房屋包括天花板淨高在內之室內高度
          至少有多少公分並未特別約定，自應依主管建築機關台北縣政府工務局委
          託外審單位審查意見暨該局核准之圖說，及依建築技術規則建築設計施工
          篇第三十二條規定之高度標準辦理，則增設交叉樑部分，既依台北縣政府
          工務局核准圖說建築完竣，裝修後淨高均大於二一○公分，應無任何瑕疵
          可言。
      11.有關車位高度不足部分：
        (1)依建築技術規則建築設計施工篇第六十條規定，機械停車設備每輛為寬二
          ．二公尺，長五．五公尺及淨高一．八公尺，前項機械停車設備之規範由
          內政部另定之。又依內政部營建署八十二年六月十九日八十二營署建字第
          五一五八○號解釋函，建築技築規建築設計施工篇第六十條第二款所定尺
          寸，係計算建築物附設停車空間數量標準，而非針對某一種型式機械停車
          十三年三月二十五日經（八三）中標字第○八一九七六號函制定公布，其
          中停車空間位之規格，高度為一‧六公尺，各主管建築機關應據為審核標
          準，被告所交付之車位高度與前揭規定並無不符之處，自不得指謂有瑕疵
          。本院八十七年度重訴字第九五六號委請台灣省土木技師公會鑑定之結果
          ，亦認系爭大廈機械式停車位高度皆符合中國國家標準機械式停車場安全
          標準。
        (2)本院委託台北市建築師公會鑑定之結果，認依前揭建築技術規則及CNS （
          中國國家標準）等規定，午○○車位淨高度一五○公分，未符合 CNS標準
          一六○公分之規定，建議由兩造協商解決外，其餘各系爭房屋車位高度，
          尚符合規定。是原告午○○若同意換車位，被告願意協商處理。
      12.有關門無法靠攏部分：
        (1)依兩造力霸山河大廈預售屋買賣契約書第五條之約定，系爭房屋之施工標
          準，依照主管建築機關核准之圖說為準。被告皆依照核准之圖說施工，並
          已取得主管建築機關台北縣政府工務局所核發之使用執照在案，故此部分
          亦無不完全給付及瑕疵情形。
        (2)本院委託財團法人中華民國企業技術鑑定委員會鑑定之結果，雖認此部分
          瑕疵屬實，減損建物價值二萬元。惟若法院認定此部分應屬瑕疵，被告應
          負擔損害賠償責任，被告願賠償原告未○○補正費用一萬元，因前揭鑑定
          金額實屬偏高，應予減半方屬合理。
      13.有關房屋高度短少七十六公分至九十公分部分：
        (1)所謂建築物高度，依建築技術規則建築設計施工篇第一條第七款之規定，
          係指自基地地面計量至建築物最高部分之垂直高度，但不包括地下室各層
          及屋頂突出物等高度。總樓高則係指實際建築之總高度，亦即指從建築物
          基礎計量至屋頂突出物之實際總高度。本大廈銷售海報圖所標示之樓層數
          及各樓層高度相加後總樓高一三七公尺，並無錯誤。且每層樓高度皆依建
          造執照圖之高度施作，與銷售海報上所標示之高度相同，並未有原告主張
          每層高度有短少情事。另本院八十七年度重訴字第九五六號委請台灣省土
          木技師公會、財團法人中華民國企業技術鑑定委員會鑑定、本院八十八年
          度重訴字第二六七六號委請台灣省結構技師公會鑑定之結果，均認系爭大
          廈各樓層樓高之現況確實符合銷售海報及經主管機關台北縣政府工務局核
          准之建照圖所示。
        (2)本院委託台北市建築師公會鑑定之結果，認銷售海報與建照核准圖表示方
          式不同，前者建築物高度係包括筏基、地下層、地上層及屋頂突出物等高
          度之總計，而後者係依法規規定，其建築物高度僅合計地上層之高度總合
          ，二者僅屬高度合計表示之方式差異而已。依系爭大廈建造執照核准圖地
          上三十三層，建築物高度為一○七八○公分，與竣工圖立面圖相符，並經
          台北縣政府工務局核發使用執照在案。就現場會勘實際測量各系爭房屋，
          天花板至地面之淨高二四二至二四九公分不等、頂版至地版裝飾面淨
          高二九七至三○○公分不等，加上樓板厚度一五公分，地板粉飾厚度約五
          公分，則當層高度樓高合計應為三一七公分至三二○公分，核與建築技術
          規則建築設計施工篇第三十二條第二款居室天花板之淨高度不得小於二‧
          一公尺相符，且各系爭房屋之現場測量當層高度雖與建造執照核准圖有三
          公分之誤，但依台灣省建築管理規則第三十一條，建築物之竣工尺寸，各
          樓層高度誤差在百分之三以下，未逾十公分者，視為符合規定，故前述誤
          差應視為符合規定之容許施工誤差之範圍，是項疑義，依法應無缺失。
    (三)本件原告所購買之前揭房屋均已交屋一年以上，原告主張其於交屋後陸續發現
      被告所交付之房屋和銷售海報、契約所載給付內容嚴重不符，即以電話通知被
      告瑕疵及促請被告儘速出面更正及修補云云，與事實不符，被告否認之。
    (四)本件預售屋之銷售廣告上已以文字明確註明：「本資料僅供參考」，故銷售廣
      告並非契約內容之一部分，而雙方既已簽訂前揭預售房地買賣契約書，有關雙
      方之權利義務，應以該契約內容為準，雙方並無以銷售海報內容為契約內容一
      部之共識，原告主張被告應受廣告內容之拘束云云，顯然無據。
  三、證據：提出
    (一)臺北縣政府工務局捌拾陸中使字第陸貳號使用執照一件（卷(一)第七一頁）。
    (二)原告巳○○與被告力霸公司、原告未○○與被告嘉新公司不動產買賣契約書各
      一件（卷(一)第七二至七七頁、第七八至八三頁）。
    (三)有關火警感知器部分：現場照片十二幀、力霸山河大廈各戶室內火警感知器設
      置說明、各類場所消防安全設備設置標準、台北縣消防局八十七年八月五日八
      七北縣消預字第一一一二號書函（卷(一)第八四至九九頁）、被告力霸公司與台
      安電機股份有限公司工程合約書、交貨通知單、進口報單各一件、火警感知器
      型錄三件（以上均外放）。
    (四)有關結構部分：臺北縣政府工務局捌拾中建字第壹零柒肆號建築執照一件（卷
      (一)第一○○頁）、建築結構圖四件（外放）、台北縣政府工務局八十八年十一
      月十九日八八北工建字第Ｘ七○五三號函（卷(二)第一六一頁）、科技圖書股份
      有限公司出版、劉大海、楊翠如、鍾錫根編著高樓結構概念與系統節本（卷(二)
      第一六二至一六八頁）
    (五)有關使用面積及公共面積部分：台北市建築投資商業同業公會八十五年六月十
      三日北市建投德字第○八三四號函、本院八十四年度重訴字一一○五號民事
      判決、最高法院八十六年度台上字第三○二三號民事判決各一件（卷(一)第一○
      一至一二三頁）、本院八十八年度訴字第四四五號民事判決（卷(二)第一六九至
      一九三頁）、臺灣高等法院八十八年度上字第一三○三號民事判決、最高法院
      九十年度台上字第一七二三號民事判決（卷(四)第一六五至一九四頁）、本院八
      十六年度訴字第三三九三號民事判決、臺灣高等法院八十七年度上字第五一○
      號民事判決、最高法院八十八年度台上字第一九三六號民事判決（卷(四)第一九
      五至二四五頁）、辦理土地複丈與建物測量補充規定（卷(二)第一九四至一九五
      頁）、建物登記謄本十三件（卷(二)第一九八至二二二頁）
    (六)有關機械式按鍵門鎖部分：按鍵式門鎖性能比較表（卷(一)第一二五頁）、被告
      力霸公司與東鐵企業股份有限公司訂購合約書、型錄、製造說明、來源證明、
      進口報單、使用說明（卷(一)第二三二至二六○頁）、東鐵企業股份有限公司八
      十八年十月十一日函（卷(二)第二二三頁）、八十八年七月五日函、八十八年七
      月十六日函（卷(四)第二四六、二四七頁）
    (七)有關牆面滲水或窗戶尺寸嚴重誤差部分：薛昭信建築師事務所八十八年四月二
      日（八十八）薛建字第○一七號函（卷(一)第三○一至三○三頁）。
    (八)有關屋內有交叉樑部分：本院八十五年度訴字第三六九一號民事判決一件。（
      卷(一)第一二六至一二七頁）、台北縣政府工務局八十一年七月四日八一北工建
      字第乙－五六七四號函（卷(二)第二三六至二四一頁）、
    (九)有關車位高度不足部分：內政部營建署八十二年六月十九日八十二營署建字第
      五一五八○號函、八十三年八月九日八十三營建署建字第五二三○一號函、機
      械式停車場安全標準各一件（卷(一)第一二八至一三六頁）、台北縣政府工務局
      八十八年七月十二日八八北工建字第Ｘ三五五九號函（卷(二)第二四三頁）
    (十)有關房屋高度短少七十六公分至九十公分部分：建築技術規則建築設計施工篇
      第一條第七款規定全文（卷(一)第一三七至一三八頁）、內政部九十年十一月八
      日台九十內營字第九○六七一六一號函（卷(四)第二六九至二七二頁）
    (十一)本院八十七年度重訴字第九五六號委請台灣省土木技師公會鑑定之報告。（卷
      (二)第一三六至一三九頁）
    (十二)本院八十七年度重訴字第九五六號委請財團法人中華民國企業技術鑑定委員會
      鑑定之報告。（卷(二)第一三六至一三九頁）
    (十三)本院八十八年度重訴字第二六七六號委請台灣省結構技師公會鑑定之報告。（
      卷(二)第一五七至一五九頁）
    (十四)台北市建築師公會九十一年八月八日91(十二)鑑字第○七五五號鑑定報告書（卷(四)
      第一○六至一三九頁）。
    (十五)財團法人中華民國企業技術鑑定委員會八十八年九月十日鑑估字第T09010號
      鑑定報告書（卷(四)第二四八至二六三頁）
丙、本院依職權向財團法人中華民國企業技術鑑定委員會函查該會八十八年九月十日
    鑑估字第09010號鑑定案會勘人員闕嘉成、謝順芳、簡黛芳、江志成四人之學
    經歷與其鑑定價格（卷(三)第一九二頁），及指定台北市建築師公會鑑定本件大廈
    是否有如原告主張之各項缺失，其缺失情形是否能補正？每戶各缺失項目補正費
    用（含施工費用）各若干？。
    理      由
一、按訴狀送達後，原告不得將原訴變更或追加他訴。但擴張或減縮應受判決事項之
    聲明者，不在此限，民事訴訟法第二百五十五條第一項第三款定有明文。查
    (一)原告於八十七年十二月三十一日起訴時，其應受判決事項之聲明為：1.被告力
      霸公司應分別將原告卯○○、午○○、己○○、丙○○、戊○○、巳○○、辛○○所有如附表伍(一)所示之房屋之如附表柒所示之瑕疵回復合於契約規定之原
      狀後返還原告卯○○、午○○、己○○、丙○○、戊○○、巳○○、辛○○；
      如不能回復原狀或回復原狀顯有重大困難時，則被告力霸公司應分別給付原告
      卯○○、午○○、己○○、丙○○、戊○○、巳○○、辛○○如附表肆(一)第一
      列所示之金額，及自起訴狀繕本送達之翌日起至清償日止，按年息百分之五計
      算之利息。2.被告力章公司應分別將原告丑○○、癸○○、辰○○、壬○○、
      庚○○所有如附表伍(二)所示之房屋之如附表柒所示之瑕疵回復合於契約規定之
      原狀後返還原告丑○○、癸○○、辰○○、壬○○、庚○○；如不能回復原狀
      或回復原狀顯有重大困難時，則被告力章公司應給付原告丑○○、癸○○、辰
      ○○、壬○○、庚○○如附表肆(二)第一列所示之金額，及自起訴狀繕本送達之
      翌日起至清償日止，按年息百分之五計算之利息。3.被告嘉新公司應將原告未
      ○○所有如附表伍(三)所示之房屋之如附表柒所示之瑕疵回復合於契約規定之原
      狀後返還原告未○○；如不能回復原狀或回復原狀顯有重大困難時，則被告嘉
      新公司應給付原告未○○如附表肆(三)第一列所示之金額，及自起訴狀繕本送達
      之翌日起至清償日止，按年息百分之五計算之利息；
    (二)後於九十年十一月六日具狀陳明，其應受判決事項之聲明為：1.被告力霸公司
      應分別給付原告卯○○、午○○、己○○、丙○○、戊○○、巳○○、辛○○
      如附表肆(一)第一列所示之金額，及自起訴狀繕本送達之翌日起至清償日止，按
      年息百分之五計算之利息。2.被告力章公司應分別給付原告丑○○、癸○○、
      辰○○、壬○○、庚○○如附表肆(二)第一列所示之金額，及自起訴狀繕本送達
      之翌日起至清償日止，按年息百分之五計算之利息。3.被告嘉新公司應給付原
      告未○○如附表肆(三)第一列所示之金額，及自起訴狀繕本送達之翌日起至清償
      日止，按年息百分之五計算之利息；
    (三)嗣於九十二年二月二十七日具狀陳明，其應受判決事項之聲明為：1.被告力霸
      公司應分別給付原告卯○○、午○○、己○○、丙○○、戊○○、巳○○、辛○○如附表肆(一)第二列所示之金額，及自起訴狀繕本送達之翌日起至清償日止
      ，按年息百分之五計算之利息。2.被告力章公司應分別給付原告丑○○、癸○○、辰○○、壬○○、庚○○如附表肆(二)第二列所示之金額，及自起訴狀繕本
      付原告未○○如附表肆(三)第二列所示之金額，及自起訴狀繕本送達之翌日起至
      清償日止，按年息百分之五計算之利息；
    (四)又於九十二年三月二十八日具狀陳明，其應受判決事項之聲明為：1.被告力霸
      公司應分別給付原告卯○○、午○○、己○○、丙○○、戊○○、巳○○、辛○○如附表肆(一)第三列所示之金額，及自起訴狀繕本送達之翌日起至清償日止
      ，按年息百分之五計算之利息。2.被告力章公司應分別給付原告丑○○、癸○○、辰○○、壬○○、庚○○如附表肆(二)第三列所示之金額，及自起訴狀繕本
      付原告未○○如附表肆(三)第三列所示之金額，及自起訴狀繕本送達之翌日起至
      清償日止，按年息百分之五計算之利息；
    (五)旋於九十二年四月八日具狀陳明，其應受判決事項之聲明為：1.被告力霸公司
      應分別給付原告卯○○、午○○、己○○、丙○○、戊○○、巳○○、辛○○
      如附表肆(一)第四列所示之金額，及自起訴狀繕本送達之翌日起至清償日止，按
      年息百分之五計算之利息。2.被告力章公司應分別給付原告丑○○、癸○○、
      辰○○、壬○○、庚○○如附表肆(二)第四列所示之金額，及自起訴狀繕本送達
      之翌日起至清償日止，按年息百分之五計算之利息。3.被告嘉新公司應給付原
      告未○○如附表肆(三)第四列所示之金額，及自起訴狀繕本送達之翌日起至清償
      日止，按年息百分之五計算之利息；
    顯已將原訴變更，被告雖表示不同意，惟係應受判決事項聲明先減縮後擴張，揆
    諸前揭規定，本院認應准許之。
二、原告起訴主張原告卯○○、午○○、己○○、丙○○、戊○○、巳○○、辛○○
    分別於如附表伍(一)所示之時間，向被告力霸公司購買如附表伍(一)所示之房地；原
    告丑○○、癸○○、辰○○、壬○○、庚○○分別於如附表伍(二)所示之時間，向
    被告力章公司購買如附表伍(二)所示之房地；原告未○○於如附表伍(三)所示之時間
    ，向被告嘉新公司購買如附表伍(三)所示之房地。迄至八十六年六月間被告等陸續
    交屋與原告，原告即陸續發現被告等所交付之前揭預售屋與廣告及兩造買賣契約
    所載之給付內容嚴重不符，竟各有如附表陸所示之重大瑕疵，原告即以電話通知
    被告等上述重大瑕疵及促請其等儘速出面更正及修補，詎被告等置之不理，爰依
    修正前民法第二百二十七條、第三百六十條之規定，請求擇一判決被告等分別賠
    償原告如附表肆(一)、(二)、(三)第四列所示之金額，並自起訴狀繕本送達之翌日至清
    償日止，按年息百分之五計算之利息等語。被告則以原告巳○○、未○○係分別
    於八十六年七月二十九日、八十六年六月十日以成屋方式向被告力霸公司、嘉新
    公司購買系爭房屋，依兩造不動產買賣契約書第十五條之約定，原告巳○○、未
    ○○二人已不得向被告力霸公司、嘉新公司請求損害賠償；被告則以原告巳○○
    、未○○係分別於八十六年七月二十九日、八十六年六月十日以成屋方式向被告
    力霸公司、嘉新公司購買系爭房屋，依兩造不動產買賣契約書第十五條之約定，
    已不得向被告力霸公司、嘉新公司請求損害賠償；及被告等所興建之力霸山河大
    廈，業經台北縣政府工務局於八十六年三月二十二日發給八六中使字第三六二號
    使用執照，被告等係按主管建築機關核准之設計圖施工，原告等所購買之系爭房
    屋，在八十六年二月起至同年十一月止，已先後交屋，並無不為給付，不完全給
    付，或違反兩造力霸山河大廈預售屋買賣契約書約定情事，亦無係任何瑕疵存在
    ，原告請求被告負不完全給付及瑕疵損害賠償責任，即無理由等語，資為抗辯。
三、原告主張原告卯○○、午○○、己○○、丙○○、戊○○、巳○○、辛○○分別
    於如附表伍(一)所示之時間，向被告力霸公司購買如附表伍(一)所示之房地；原告丑
    ○○、癸○○、辰○○、壬○○、庚○○分別於如附表伍(二)所示之時間，向被告
    力章公司購買如附表伍(二)所示之房地；原告未○○於如附表伍(三)所示之時間，向
    被告嘉新公司購買如附表伍(三)所示之房地，及被告等於八十六年六月間陸續交屋
    與原告之事實，業據其提出與所述相符之力霸山河大廈預售屋買賣契約書十三件
    、被告力霸公司對張玉林之繳款通知書二件、與原告巳○○之不動產買賣契約書
    、被告嘉新公司與穆永寧、原告未○○之力霸山河大廈預售屋買賣契約書、與原
    告未○○之不動產買賣契約書各一件為證，復為被告力霸公司、力章公司及嘉新
    公司所不爭執，自堪信為真實。
四、本件經依民事訴訟法第二百七十一條之一、第二百七十條之一第一項第三款規定
    ，整理並協議簡化爭點後，兩造同意僅就九十一年十一月二十一日言詞辯論期日
    兩造協議簡化之爭點為主張及辯論，即(一)原告巳○○、未○○依其等分別於八十
    六年七月二十九日、八十六年六月十日與被告力霸公司、嘉新公司所簽訂不動產
    買賣契約書第十五條之約定，是否不得再向被告請求損害賠償？(二)被告是否應依
    修正前民法第二百二十七條、第三百六十條之規定負損害賠償責任？爰將本院得
    心證之理由分敘如下：
    (一)原告主張原告巳○○購買如附表伍(一)所示之房地，原係由其夫張玉林於八十年
      間向被告力霸公司購買；原告未○○所購買如附表伍(三)之房地，原係由其與穆
      永寧於八十年十月四日共同向被告嘉新公司購買，而後為將前揭房屋之所有權
      登記在原告巳○○、未○○名下，應被告力霸公司及嘉新公司之請求，原告巳
      ○○、未○○遂另與被告力霸公司、嘉新公司簽訂買賣契約之事實，有其所提
      出被告力霸公司對張玉林之繳款通知書二件、與原告巳○○之不動產買賣契約
      書、被告嘉新公司與穆永寧、原告未○○之力霸山河大廈預售屋買賣契約書、
      與原告未○○之不動產買賣契約書各一件為證，復為被告力霸公司、嘉新公司
      所不否認，而依前揭繳款通知書及不動產買賣契約書之記載，先前張玉林所繳
      納至第一一一期價款一百八十二萬二千元，即原告巳○○第一期簽約款金額，
      且前揭房地係由被告力霸公司、嘉新公司直接移轉所有權登記予原告巳○○、
      未○○，亦有被告所提出建物登記謄本（卷(二)第二○八、二二二頁）在卷可稽
      ，是原告巳○○、未○○主張此乃方便辦理過戶所為之權宜之計應為可採。原
      告巳○○、未○○雖另與被告力霸公司、嘉新公司簽訂不動產買賣契約，惟其
      締約時之真意應為概括承受張玉林、穆永寧與被告力霸公司、嘉新公司前揭預
      售屋買賣契約所生之權利義務，縱兩造不動產買賣契約第十五條有：「本契約
      所載房屋係現有成屋，買賣係按現有一切狀況交屋，甲方（即原告巳○○、未
      ○○）對本棟房屋公共設施及附設可供游泳使用之設備等場所，（游泳池並無
      執照），甲方均有充分了解，嗣後不得再有任何主張或瑕疵向乙方（即被告力
      霸公司、嘉新公司）提出任何要求補償等異議。」之約定，然被告力霸公司、
      嘉新公司亦不得以此主張免除其依前揭預售屋買賣契約對原告巳○○、未○○
      應負之義務，被告力霸公司、嘉新公司此部分之辯解，即不足採。
    (二)次按債務人不為給付或不為完全之給付者，債權人得聲請法院強制執行，並得
      請求損害賠償，修正前民法第二百二十七條定有明文。所謂「並得請求損害賠
      償」，其內涵應為債權人得請求債務人依債務本旨履行，如因遲延給付受有其
      他損害，並得請求債務人賠償之意，非謂債權人得任意變更債之內容，逕行請
      求債務人以金錢賠償其損害（最高法院七十八年度台上字第六三六號判決參照
      ）。倘買受人主張出賣人不為完全之給付者，則於不完全給付不能補正時，買
      受人得類推適用民法第二百二十六條第二項規定，拒絕受領該不完全之給付，
      請求全部不履行之損害賠償，如願受領，則就因該不完全給付所生之損害，得
      請求賠償；於不完全給付係可能補正時，買受人得類推適用給付遲延之法則，
      拒絕受領該不完全給付而請求補正，並得請求賠償補正前所受之損害，若補正
      之給付於買受人無利益，買受人得拒絕受領而請求賠償因不履行而生之損害（
      最高法院七十七年度第七次民事庭會議決議(一)參照）。且遲延後之給付於債權
      人無利益者，債權人雖得拒絕其給付，但遲延後之給付於債權人無益之事實，
      應由債權人負舉證之責，最高法院二十二年上字第二四五○號判例參照。本件
      原告主張被告等所交付之前揭預售屋與廣告及兩造買賣契約所載之給付內容各
      有如附表陸所示之不符及重大瑕疵，經原告通知被告及促請其等更正及修補未
      果等情，被告除對經台北市建築師公會鑑定之結果，認原告己○○、戊○○、
      辛○○、癸○○之面積誤差比例超逾契約約定不足，及原告午○○車位高度不
      足等不爭執，願依約補貼及協商更換車位外，對原告其餘之主張則否認有不完
      全給付及瑕疵之情事。爰逐一就原告所有如附表伍(一)、(二)、(三)所示之房屋是否
      有如附表陸所示之不完全給付之事實存在，及被告是否應依修正前民法第二百
      二十七條、第三百六十條之規定負損害賠償責任為論斷：
      1.火警感知器部分：
        (1)有關火警感知器部分，於兩造不爭執之力霸山河大廈預售屋買賣契約書第
          五條第一項：「本契約買賣房屋之施工標準，依照主管建築機關核准之圖
          說為準，及所附建材設備說明如附件(二)，‧‧‧。」，及附件(二)力霸山河
          大廈建材設備中消防安全設備：「(一)消防火警警報系統：每戶室內均設有
          火警感知器，管理中心配合自動化火警受訊總機，全天候監視各樓層有否
          火警情況可發警報至各樓層。‧‧‧(四)自動撒水設備：11樓以上，每戶設
          有自動撒水設備，由溫度感應自動撒水。」已有約定，有關消防火警警報
          系統之裝設並未區分十一樓以上或以下有所不同。原告卯○○、午○○、
          丙○○、戊○○、巳○○、丑○○、辛○○、壬○○、庚○○主張被告交
          付其等之房屋，僅於廚房裝設非屬消防系統之火警感知器，與其他十一樓
          以下之房屋於客、餐廳、臥室及廚房均裝設有屬消防系統之火警感知器有
          異，並提出現場照片四幀（外放）為證，及前揭房屋客廳內有二個灑水設
          備，具警報功能，會連線至火警受訊總機，廚房有一個火警定溫感應器，
          可連線至一樓警衛室等情，亦經本院至現場勘驗屬實，有勘驗筆錄在卷可
          稽（卷(一)第一九四、一九五頁、卷(一)第二○一至二○二頁），被告除辯稱
          此部分係依當時行政院七十八年六月二十九日台內字第一七三七三號函
          核定之「各類場所消防安全設備設置標準」第十三條第三款及第十條規定
          爭執，是被告交付原告卯○○、午○○、丙○○、戊○○、巳○○、彭楚
          琪、辛○○、壬○○、庚○○之房屋有關火警感知器之裝設確實與兩造力
          霸山河大廈預售屋買賣契約書附件(二)力霸山河大廈建材設備有關消防火警
          警報系統約定不合。
        (2)查系爭大廈於八十年七月十八日當時之消防安全設備，雖應依行政院七十
          八年六月二十九日台內字第一七三七三號函核定之「各類場所消防安全
          火警自動警報設備（火警探測器），但設有第十條規定之自動滅火設備（
          自動撒水設備）場所，不在此限，有內政部消防署八十八年九月十六日八
          十八消署預字第八八○九九七五號函在卷可稽（卷(一)第三九七頁），及本
          院囑託台北市建築師公會鑑定結果，認依被告許可核准之消防設備平面圖
          ，十樓以下之住宅單元均採差動式及定溫式火警感知器設備系統，而十一
          樓以上除廚房加設定溫式火警感知器外，各樓層係採用自動感知撒水設備
          系統，且就現場勘查室內現況施作情況，尚與核准圖說符合，有該會九十
          一年八月八日91(十二)鑑字第○七五五號鑑定報告書在卷足憑，然僅能證明被
          告有依當時消防法規提供消防安全設備，而依兩造前揭買賣契約書附件(二)
          力霸山河大廈建材設備有關消防安全設備之約定，並未為被告只需提供符
          合消防法規規定之消防安全設備之保留約定，則被告提供符合消防法規規
          定之消防安全設備僅為其給付之最低標準，其給付內容仍應依兩造前揭買
          賣契約定之。被告既未依兩造前揭買賣契約書提出消防火警警報系統，已
          如前述，縱其提供之消防火警警報系統符合消防法規之規定，亦不足為被
          告有利之認定，被告此部分之辯解即不足採。
        (3)被告未依約提出消防火警警報系統，係屬不完全給付，為可能補正，惟被
          告拒絕補正，縱勉強被告補正，對於原告卯○○、午○○、丙○○、王玲
          玲、巳○○、丑○○、辛○○、壬○○、庚○○亦無任何實益，原告黃文
          卿、午○○、丙○○、戊○○、巳○○、丑○○、辛○○、壬○○、卓瑞
          蓮自得依修正前民法第二百二十七條之規定，類推適用民法第二百三十二
          條第二項之規定，請求被告賠償因不履行而生之損害代替原來之給付。又
          此部分損害賠償之金額，經本院八十七年度重訴字第九五六號回復原狀等
          事件就同為力霸山河大廈之住戶黃壽楠等囑託財團法人中華民國企業技術
          鑑定委員會鑑定之結果，認委請消防設備廠商來施作合於契約約定之火警
          感知器，每戶費用約在一萬零八百四十八元以上，有該會八十八年十一月
          二十九日鑑估字第T11020號鑑定報告書在卷可按（卷(三)第八六至一二九
          頁），是原告卯○○、午○○、丙○○、戊○○、巳○○、辛○○請求被
          告力霸公司、原告丑○○、壬○○、庚○○請求被告力章公司各賠償一萬
          零八百四十八元，應屬可採。
      2.結構部分：
        (1)有關結構部分，依兩造不爭執之力霸山河大廈預售屋買賣契約書第五條第
          一項：「本契約買賣房屋之施工標準，依照主管建築機關核准之圖說為準
          ，及所附建材設備說明如附件(二)，‧‧‧。」，及附件(二)力霸山河大廈建
          材設備中結構：「本大樓採用鋼骨鋼筋混凝土（Ｓ、Ｒ、Ｃ）結構‧‧‧
          。」亦已約定。原告主張被告所交付之如附表伍(一)、(二)、(三)所示房屋，僅
          「柱」為鋼骨鋼筋混凝土結構，而「樑」之部分則為鋼骨防火披覆即為Ｈ
          、Ｃ鋼結構之事實，並提出現場照片二幀、茂榮圖書有限公司出版之營造
          法與施工（增訂版）第三六七、三六八頁、臺北縣政府工務局捌拾中建字
          第壹零柒肆號建築執照、捌拾陸中使字第陸貳號使用執照等影本各一件
          （以上均外放）、李清耀、李建興譯鋼骨鋼筋混凝土結構設計實例節本（
          卷(一)第三二○至三二九頁）、鋼骨鋼筋混凝土構材與接合之耐震細部設計
          準則研究節本（卷(二)第一八至二六頁）各一件為證，被告除辯稱依台北縣
          政府工務局所核發之建造執照及使用執照上「構造種類」欄內均已明顯註
          明為「ＳＲＣ造」，及樑採鋼樑，柱為 SRC柱，於工程學理與實務而言，
          屬鋼骨鋼筋混凝土構造（ SRC造）外，對其餘之事實並不爭執，應認原告
          有關系爭房屋僅「柱」為鋼骨鋼筋混凝土結構之主張為真正。
        (2)查系爭大廈係七十九年九月二十六日向台北縣政府工務局申請掛號審查建
          築執照圖說，八十年八月六日取得建造執照之建築物，其送審核准建築執
          照圖之柱、樑剖面構材為鋼骨鋼筋混凝土，八十年九月二日至同年十二月
          十六日原結構外審相關圖面，經審查機構之中華民國建築學會准予通過。
          嗣被告於八十一年七月四日自行送審變更結構設計，變更設計項目主要是
          「樑皆採鋼樑」、「樑不採合成樑設計（即 SRC樑）」、「地面以上大樓
          總質量減為變更前之百分八十五」，經審查機構中華民國建築學會於八十
          一年八月十四日准予通過，其審查意見與建議「樓板剪力較大區域，請使
          用較確實可靠之剪力傳遞設計（即需設置交叉樑）」並「請改善樓板剪力
          較高區域之交叉樑與柱接頭處之細節」等情，有財團法人中華民國企業技
          術鑑定委員會八十八年九月十日鑑估字第T09010號鑑定報告書、八十八
          年十一月二十九日鑑估字第T11020號鑑定報告書在卷可按（卷(三)第八六
          至一二九頁）在卷可按，復為兩造所不爭執，則原告午○○、丙○○、王
          玲玲、巳○○、丑○○、辛○○、癸○○、辰○○、壬○○、庚○○、穆
          永健與被告力霸公司、力章公司、嘉新公司之買賣契約均訂立於八十年八
          月六日取得建造執照之後，八十一年七月四日變更結構設計之前，其等締
          約時主管機關核准之圖說，系爭大廈之柱、樑剖面構材均為鋼骨鋼筋混凝
          土，原告卯○○、己○○與被告力霸公司之買賣契約係訂立於八十一年七
          月四日變更結構設計之後，系爭大廈之結構為樑採鋼樑，不採合成樑設計
          （即SRC樑），惟其等前揭預售屋買賣契約書附件(二)力霸山河大廈建材設
          備仍約定：「本大樓採用鋼骨鋼筋混凝土（Ｓ、Ｒ、Ｃ）結構‧‧‧。」
          ，則被告變更系爭大樓前揭結構設計並未經原告午○○、丙○○、戊○○
          、巳○○、丑○○、辛○○、癸○○、辰○○、壬○○、庚○○、未○○
          之同意，亦未於簽約時告知原告卯○○、己○○，自難謂被告已提出合於
          兩造買賣契約約定之給付。被告固辯稱依兩造前揭預售屋買賣契約書第五
          條第二項僅約定如原告要求在其訂購之房屋內部變更設計，須以不影響其
          他房屋結構及安全與外觀者，並須先徵得被告同意方得施工，並未明文約
          定被告變更設計須先徵得原告同意或一一告知，是其依主管建築機關台北
          縣政府工務局核准之相關圖說興建，並無違約云云，然兩造前揭預售屋買
          賣契約書為定型化契約，被告執該第五條第二項之約款，謂其變更設計無
          庸徵得原告同意或告知原告，明顯違反契約交易上應有之平等互惠原則，
          即非可採。
        (3)雖本院囑託台北市建築師公會鑑定結果，認「力霸山河依據結構計算書
          書揭示：建築結構為ＡＢ兩棟，皆為地上三十三層地下四層，兩棟在地下
          室部分為一整體，結構系統採韌性立體鋼構架加偏心斜撐系統，利用電腦
          程式ETABS作動力及水平力分析。樑採鋼樑，柱為SRC柱，基礎採筏基版，
          地下室開挖安全措施採連續壁及型鋼構架支撐，就工程學理與實務而言，
          應屬鋼骨鋼筋混凝土構造（ SRC造）。依台北縣政府核發之建造執照及
          使用執照之『構造類別』均載明為 SRC造。經查系爭大樓結構設計除經
          專業技師簽證外，建造執照申請係屬特殊結構審查案件，台北縣政府工務
          局特函請『中華民國建築學會』辦理結構外審，歷多次審查通過在案。
          爰如前析，核與各系爭房屋買賣契約書附件(二)力霸山河大廈建築設備有關
          『結構』所載要項，採 SRC結構、電腦程式計算、專業審核等約定，尚無
          不合。」，有該會九十一年八月八日91(十二)鑑字第○七五五號鑑定報告書在
          卷可稽；及本院八十七年度重訴字第九五六號回復原狀等事件就同為力霸
          山河大廈之住戶黃壽楠等囑託台灣省土木技師公會鑑定之結果認系爭大廈
          結構依所提供之結構計算書及審查機構「中華民國建築學會」之結構審查
          意見書內容所述：結構系統仍為韌性剛構架與偏心科撐構架並用之二元系
          統，樑皆採用鋼樑，柱採 SRC柱，並經審查機構審查通過，依建造執照及
          使用執照「構造種類」歸屬於SRC造，學理上應屬SRC混合構造，但一般業
          界習慣簡稱 SRC結構，符合兩造力霸山河大廈預售屋買賣契約書附件(二)力
          霸山河大廈建材設備有關結構之約定，有該會鑑定報告書在卷可按（卷(二)
          第一三六至一三九頁）。然前揭鑑定報告均就系爭大廈變更設計後之結構
          為認定，自難據為被告已依約提出給付之證明。
        (4)被告未提出合於兩造前揭預售屋買賣契約書結構約定之房屋，為不完全給
          付，惟屬不能補正，然除因結構設計變更造成原告庚○○、未○○所購得
          之前揭房屋內有交叉樑（此部分詳如後10.所述）外，其他原告並未因此受
          有損害，縱依中華民國建築學會八十八年七月二十七日函：「鋼骨鋼筋混
          凝土（S.R.C）結構，基本上係以個別構件為認定對象，如柱為S.R.C，而
          樑為鋼骨，則應稱之為混合式結構。至償差一節，則因與地區、時間、施
          工工法等有關之故，未有一定之標準。」（卷(二)第二七頁）；及被告變更
          結構設計結果致系爭大廈地面以上大樓總質量減為變更前之百分八十五等
          情，認被告有因此減省任何營建成本，亦非當然即認原告受有同額之損害
          ，此外，原告亦未提出其他證據證明其因此受有損害，其等主張依修正前
          民法第二百二十七條之規定，類推適用民法第二百二十六條第二項之規定
          ，或民法第三百六十條之規定請求被告力霸公司應分別賠償原告卯○○、
          午○○各一百三十八萬九千五百元、丙○○一百零一萬七千一百元、王淑
          芳、戊○○、巳○○、辛○○各一百一十七萬九千五百元，被告力章公司
          應分別賠償原告丑○○、癸○○、辰○○、壬○○、庚○○一百零一萬七
          千一百元、一百一十一萬五千四百五十元、九十九萬二千六百元、八十七
          萬一千八百元、九十四萬六千四百元，被告嘉新公司應賠償原告未○○一
          百二十一萬九千四百元，即非有據。
      3.使用面積及公共面積部分：
        (1)原告固主張其等於購買如附表伍(一)、(二)、(三)所示之預售屋時，被告出示之
          廣告圖中已載明，每層住戶所得之公共面積僅佔購買坪數總面積從最少百
          分之八點八一至最多百分之九點九二，即公共面積與使用面積之比例，且
          廣告中之使用面積並未標示當樓層之電梯及樓梯間走道、通道等面積，惟
          被告所交付如附表伍(一)、(二)、(三)所示之房屋，公共面積竟佔購買坪數總面
          積從最少百分之八點八一至最多百分之三一點二五，甚至被告等將當樓層
          之電梯及樓梯間走道、通道等面積計入使用面積之內云云，然
          依兩造不爭執力霸山河大廈預售屋買賣契約書第一條第二款：「‧‧‧
            房屋面積計約‧‧坪（包括陽台、花台、平臺及分攤公共面積），上述
            房屋登記產權面積以完工後地政機關複丈並登記完竣面積為準。如有誤
            差超過百分之二時，應就超過或不足部分按房地單價相互補貼核算。」
            、第三條第一款：「本約房屋地下室一、二、三、四層共同使用部分為
            機房、水箱、機械室、機電室、電梯間、台電變電室、電器室、管理員
            室等，按買賣主建物面積比例隨同房屋一併出售為大樓買受人所共有。
            」、第四條第一項前段：「屋頂突出物一、二、三層電梯間機房、樓梯
            間及水箱共同使用部分，由客戶分攤公共設施面積‧‧‧。」之約定，
            並未對當樓層之電梯及樓梯間走道、通道等面積之負擔為明確約定。而
            消費者保護法雖於第二十二條規定：「企業經營者應確保廣告內容之真
            實，其對消費者所負之義務不得低於廣告之內容」，惟消費者保護法係
            於八十三年一月十一日公布施行，兩造前揭預售屋買賣契約除原告黃文
            卿外，既均於八十三年一月十一日前簽立，自無從依上開規定認被告對
            於原告所負之義務包含廣告在內；廣告說明書僅得認為係引發原告購買
            系爭房屋、基地之動機，尚難謂為契約內容之一部分，兩造間之權利義
            務仍應以契約所訂條款予以規範。原告卯○○雖係受被告預售屋廣告平
            面圖之引誘後，據以與被告力霸公司洽談買賣，然有關房屋面積已合意
            約三九點七八坪，並未以前揭廣告平面圖作為契約附件，該廣告平面圖
            復記載本資料僅供參考，是兩造於私有部分或共同使用部分之範圍有爭
            執時，自不得僅就前揭廣告平面圖為認定，應探求當事人之真意。
          按六十九年修正之土地登記規則第六十九條及七十一年訂頒之建物測量
            辦法第二十八條均規定，區分所有建物之共同使用部分，除有特殊情形
            外，應測繪於各區分所有建物之內。後於七十九年修正地籍測量實施規
            則，並廢止建物測量辦法，依該規則第二百九十六條中段規定，區分所
            有建物之共同使用部分，除有特殊情形外，應測繪於各區分所有建物之
            內，並標明之。嗣八十三年十月地籍測量實施規則再次修正，第二百九
            十七條規定，區分所有建物之共同使用部分，應視各區分所有權人實際
            使用情形，分別合併，另編建號予以勘測；八十四年七月十二日修正土
            地登記規則，第七十五條亦配合修正為區分所有建物之共同使用部分，
            應另編建號，單獨登記。本件建物之所有權第一次登記，係採八十四年
            七月十二日修正土地登記規則第七十五條規定之登記方式，即將所有共
            同使用部分另編建號單獨登記，故有兩造於締約當時當層樓梯、電梯間
            、走道即所謂「小公」是否包含在「使用面積」內之爭議。然使用面積
            、公共面積並非法律用語，而中華民國建築投資商業同業公會全國聯合
            會為解決非屬法律名詞之「使用面積」、「私有面積」與「公共面積」
            之定義爭議，邀請內政部營建署地政司與行政院公平交易委員會、消費
            者保護委員會等政府機關及相關事業團體研商之結論，認為：「不動產
            買賣契約日在八十一年二月四日公平交易法實施前，廣告平面圖所載之
            使用面積或私有面積，依交易習慣應包含當層電、樓梯間及走道（俗稱
            小公）」（最高法院八十六年度台上字第三○八六號判決參照）。故被
            被告所辯，依當時交易習慣私有面積包含當層樓、電梯及走廊等語，應
            屬可取。原告主張平面圖上「使用面積」僅指「屋內面積」，不及於當
            層樓、電梯及走廊云云，尚乏依據。
          綜上，本件買賣契約所載之面積，包括使用面積及公共面積，使用面積
            係指室內面積（含陽台、花台等）與當層走道、電梯間等分攤面積之合
            計，公共面積係指地下室及屋頂突出物之梯間、機房、水箱等按比例分
            攤之面積。
        (2)而原告向被告購買如附表伍(一)、(二)、(三)所示房屋，約定面積如附表捌第一
          列所示，而被告分別交付與原告之房屋，面積如附表捌第二列所示之事實
          ，為兩造所不爭執，並有力霸山河大廈預售屋買賣契約書（外放）、建物
          登記謄本（卷(二)第一九八至二二二頁）各十三件在卷可憑，相較結果，除
          原告己○○、戊○○、辛○○、癸○○部分超逾契約容許誤差百分之二以
          上，分別不足○‧三九七坪、○‧三九七坪、○‧三九七坪及○‧二一四
          坪外，其餘原告部分尚合於契約書之面積約定，亦有台北市建築師公會九
          十一年八月八日91(十二)鑑字第○七五五號鑑定報告書在可稽。是對原告王淑
          芳、戊○○、辛○○、癸○○而言，被告力霸公司、力章公司此部分即難
          謂已依約給付，惟屬不能補正，原告己○○、戊○○、辛○○、癸○○自
          得依修正前民法第二百二十七條之規定，類推適用民法第二百二十六條第
          二項之規定，請求被告力霸公司、力章公司負損害賠償責任，此部分之補
          貼標準，於兩造前揭預售屋買賣契約書第一條第二款已有約定，即就不足
          部分按房地單價相互補貼核算，故原告己○○、戊○○、辛○○分別請求
          被告力霸公司賠償九萬九千零八十五元（0.397坪×房地單價249585元=99
          085元）、九萬九千八百五十四元（0.397坪×房地單價251522元=99854元
          ）、十萬三千三百六十九元（0.397坪×房地單價260376元=103369元）、
          原告癸○○請求被告力章公司賠償四萬八千七百六十六元（0.214坪 ×房
          地單價227878=48766元），為有理由，至原告逾此範圍之請求，即屬無據
          ，不應准許。
      4.機械式按鍵門鎖部分：
        (1)依兩造力霸山河大廈預售屋買賣契約書附件(二)力霸山河大廈建材設備有關
          門窗：「(二)玄關：各戶玄關大門採用豪華金屬子母門及電腦按鍵式門鎖並
          附防盜貓眼及防盜鍊。」之約定，被告應於原告所購買如附表伍(一)、(二)、
          (三)所示之房屋玄關大門使用電腦按鍵式門鎖。然原告主張被告使用機械按
          鍵式門鎖等情，有其所提出現場照片一幀為證，復經本院至現場勘驗屬實
          ，有勘驗筆錄在卷可稽（卷(一)第一九四、一九五頁、卷(一)第二○一至二○
          二頁），被告除辯稱其等裝設於玄關之門鎖，係市面上通稱電腦按鍵式門
          鎖型式之一，與電腦按鍵式門鎖功能及形態並無不同，及電腦按鍵式門鎖
          較為便宜外，對原告主張之事實並不爭執，是被告所交付之日製SHOWA 牌
          PASS LOCK型號 LK-MLL-05C按鍵式密碼鎖，與前揭契約約定之電腦按鍵式
          門鎖規格不符，應堪認定。
        (2)被告未依約於玄關裝設電腦按鍵式門鎖，係屬不完全給付，為可能補正，
          惟被告拒絕補正，縱勉強被告補正，對於原告卯○○、午○○、己○○、
          丙○○、戊○○、巳○○、丑○○、辛○○、癸○○、辰○○、壬○○、
          庚○○、未○○亦無任何實益，原告卯○○、午○○、丙○○、戊○○、
          巳○○、丑○○、辛○○、壬○○、庚○○自得依修正前民法第二百二十
          七條之規定，類推適用民法第二百三十二條第二項之規定，請求被告賠償
          因不履行而生之損害代替原來之給付。原告固據永漢工程設計有限公司工
          料分析估價表（卷(一)第三三二至三三九頁），請求被告分別賠償原告各六
          萬五千元，然其中所列電腦按鍵式門鎖市價為二萬八千五百元，遠超過本
          院囑台北市建築師公會、本院八十八年度重訴字第二六七六號委請台灣省
          結構技師公會鑑定時就電腦按鍵式門鎖市場訪價所得之價格許多，有各該
          公會之鑑定報告在卷可憑（後者見卷(三)第一三二頁），是原告提出之估價
          表顯非可採；又依前揭台北市建築師公會九十一年八月八日91(十二)鑑字第○
          七五五號鑑定報告，雖認被告宜以每組一千二百元作合理補償或依合約更
          換，然被告拒絕補正，已如前述，每組一千二百元僅係門鎖及施工費用之
          差額，非為代替原來之給付，故亦不得為有利被告之認定。而此部分損害
          賠償之金額，經本院八十七年度重訴字第九五六號回復原狀等事件就同為
          力霸山河大廈之住戶黃壽楠等囑託財團法人中華民國企業技術鑑定委員會
          鑑定之結果，認委請五金廠商來施作合於契約約定之電腦按鍵式門鎖，每
          戶費用約二萬八千元，有該會八十八年十一月二十九日鑑估字第T11020
          號鑑定報告書在卷可按（卷(三)第八六至一二九頁），是原告卯○○、楊文
          顯、己○○、丙○○、戊○○、巳○○、辛○○請求被告力霸公司、原告
          丑○○、癸○○、辰○○、壬○○、庚○○請求被告力章公司、原告穆永
          健請求被告嘉新公司各賠償二萬八千元，應屬可採，至其等逾此範圍之請
          求即非有據。
      5.浴室及廚房隔間牆頂部未施作、未留維修口部分：
        (1)原告主張被告等交付如附表伍(一)、(二)、(三)所示之房屋，浴室及廚房及其他
          空間隔間頂部未依工程慣例施作至版底或樑底，造成樓上住戶須面臨樓下
          原告自應就被告有此部分不完全給付之利己事實負舉證責任。經本院囑託
          台北市建築師公會鑑定，認「依核准設計圖說，各系爭房屋之浴室及廚
          房隔間牆，係採用槽鋼鐵絲網噴注砂漿之輕隔間施作。就現場勘查所見
          ，各系爭房屋浴室及廚房隔間牆構造部分均施作至平頂版，惟表面噴漿施
          作除午○○及丙○○所有房屋施作表面噴漿完整外，其餘各系爭房屋或浴
          室部分或廚房部分均有局部表面噴漿不全之施工瑕疵。」，有該會九十一
          年八月八日91(十二)鑑字第○七五五號鑑定報告在卷可佐，被告對此亦不爭執
          ，是應認被告交付給原告卯○○、己○○、戊○○、巳○○、辛○○、高
          豫嵐、壬○○之房屋有隔間牆噴漿不全之情形，此部分為可能補正，惟被
          告拒絕補正，縱勉強被告補正，對於原告卯○○、己○○、戊○○、黃燕
          、辛○○、癸○○、壬○○亦無任何實益，原告卯○○、己○○、王玲
          玲、巳○○、辛○○、癸○○、壬○○自得依修正前民法第二百二十七條
          之規定，類推適用民法第二百三十二條第二項之規定，請求被告賠償因不
          履行而生之損害代替原來之給付。此部分補正賠償費用，經前揭台北市建
          築師公會鑑定結果，認原告卯○○之部分為七百二十元、原告己○○之部
          分為二百四十元、原告戊○○之部分二百四十元、原告巳○○之部分為四
          百元、原告辛○○之部分為八百元、原告癸○○之部分為八百八十元、原
          告壬○○之部分為六百四十元，是應認原告此部分之請求於前揭範圍內為
          有理由。
        (2)原告主張被告等交付如附表伍(一)、(二)、(三)所示之房屋，將廚房維修口設置
          在離水管遠處，伸手無法觸及的地方，致樓上住戶房漏水或需維修時，
          因維修口設置錯誤，需拆除全部天花板來維修，嚴重影響原告之權益云云
          ，亦為被告所否認，原告自應就被告有此部分不完全給付之利己事實負舉
          證責任。查系爭大廈依台北縣政府核准建築執照圖說，雖無維修口放置準
          則之相關圖面，然一般設計、施工及維修慣例，應在給排水下方之適當位
          置留設維修口，便於日後使用者之管路維修，有財團法人中華民國企業技
          術鑑定委員會八十八年十一月二十九日鑑估字第T11020號鑑定報告書在
          卷可按（卷(三)第八六至一二九頁），復為兩造所不否認，是有關廚房維修
          口依兩造前揭預售屋買賣契約書第十七條未盡事宜之約定，屬被告應依約
          給付之內容。復經本院囑託台北市建築師公會鑑定，認各就系爭房屋現場
          會勘所見，原告卯○○、己○○、戊○○、巳○○及壬○○五戶廚房維修
          口設置位置偏牆側，使用較不便應予改善補正外，其餘各系爭房屋無是項
          缺失，有該會九十一年八月八日91(十二)鑑字第○七五五號鑑定報告在卷可按
          ，被告對此亦不爭執被告對此亦不爭執，是應認被告交付給原告卯○○、
          己○○、戊○○、巳○○及壬○○之房屋有廚房維修口設置不當之情形，
          此部分為可能補正，惟被告拒絕補正，縱勉強被告補正，對於原告卯○○
          、己○○、戊○○、巳○○及壬○○亦無任何實益，原告卯○○、己○○
          、戊○○、巳○○及壬○○自得依修正前民法第二百二十七條之規定，類
          推適用民法第二百三十二條第二項之規定，請求被告賠償因不履行而生之
          損害代替原來之給付。此部分補正賠償費用，經前揭台北市建築師公會鑑
          定結果，認各為一千五百元，是應認原告此部分之請求於前揭範圍內為有
          理由。
      6.廚房未做門止器部分：
        (1)原告主張被告所交付如附表伍(一)、(二)、(三)所示之房屋，於廚房陽台門未安
          裝設門止器之事實，業據其提出現場照片一幀為證，復經本院本院至現場
          勘驗屬實，有勘驗筆錄在卷可稽（卷(一)第一九四、一九五頁、卷(一)第二○
          一至二○二頁），被告除辯稱依契約及工程慣例均無施作之約定外，對其
          餘之事實並不否認，應認原告此部分之主張為真實。
        (2)查兩造力霸山河大廈預售屋買賣契約書附件(二)力霸山河大廈建材設備有關
          門窗之約定，並未提及五金門止，但經核對被告設計施工圖說，該廚房門
          平面圖編號為DW1，在施工圖編號為D13A，並經被告力霸公司會勘代表范
          文增君確認無誤：依鋁門窗立面詳圖五金標示，除門鎖、鉸鍊外，尚有門
          止之設計，有台北市建築師公會九十一年八月八日91(十二)鑑字第○七五五號
          鑑定報告在卷足憑，復為兩造所不爭執，足認被告未依約於系爭房屋廚房
          陽台門安裝門止器，此部分為可能補正，惟被告拒絕補正，縱勉強被告補
          正，對於原告亦無任何實益，原告自得依修正前民法第二百二十七條之規
          定，類推適用民法第二百三十二條第二項之規定，請求被告賠償因不履行
          而生之損害代替原來之給付。此部分補正賠償費用，經前揭台北市建築師
          公會鑑定結果，認各為一百二十元，是應認原告此部分之請求於前揭範圍
          內為有理由。
      7.擅開廁所門部分：原告丑○○主張被告力章公司除依約施工開設之廁所門外
        ，復又於其所有前揭房屋之廁所內另開設一扇廁所門，朝臥室方向開門，與
        臥室開門方向相衝突，如兩扇門同時開啟必將相撞，且一間廁所如有二扇門
        ，則使用上恐將造成不便之事實，為被告力章公司所不否認，復經本院勘驗
        屬實，有本院八十八年三月二十三日勘驗筆錄（卷(一)第二○一頁）及現場照
        片一幀（卷(一)第二○六頁）附卷可稽，則被告力章公司未依約施工，此部分
        為可能補正，惟被告力章公司拒絕補正，縱勉強被告力章公司補正，對於原
        告丑○○亦無任何實益，原告自得依修正前民法第二百二十七條之規定，類
        推適用民法第二百三十二條第二項之規定，請求被告賠償因不履行而生之損
        害代替原來之給付。此部分補正賠償費用，經本院囑託財團法人中華民國企
        業技術鑑定委員會鑑定之結果，認依工程議價修復，此瑕疵減損建物價值二
        萬元，有該會八十八年九月十日鑑估字第T09010號鑑定報告書在卷可稽，
        是應認原告丑○○此部分之請求於前揭範圍內為有理由，被告力章公司空言
        辯稱二萬元過高應予減半云云，並無足採。
      8.木地板凹陷或修補三十餘塊部分：原告庚○○、未○○主張被告力章公司、
        嘉新公司所交付予其等如附表伍(二)、(三)所示之房屋，木地板竟有部份凹陷甚
        至破損達三十餘塊，被告力章公司、嘉新公司雖於交屋前已將破損三十餘塊
        之木地板填補，然其等竟未使用相同之材質及顏色之橡木填補，且填補不良
        留下不少縫隙之事實，業據其提出現場照片一幀為證，被告力章公司、嘉新
        公司雖辯稱已修補，然確實有材質及顏色不同、填補不良及縫隙等情形，亦
        經本院勘驗屬實，有八十八年三月二十三日勘驗筆錄（卷(一)第二○一頁反面
        、第二○二頁）及現場照片一幀（卷(一)第二○八頁）在卷足稽，則被告力章
        公章、嘉新公司未依約施工及補正，此部分為可能補正，惟被告力章公司、
        嘉新公司拒絕補正，縱勉強被告力章公司、嘉新公司補正，對於原告庚○○
        、未○○亦無任何實益，原告自得依修正前民法第二百二十七條之規定，類
        推適用民法第二百三十二條第二項之規定，請求被告賠償因不履行而生之損
        害代替原來之給付。此部分補正賠償費用，經本院囑託財團法人中華民國企
        業技術鑑定委員會鑑定之結果，認庚○○、未○○二戶之木板地坪，確實有
        明顯陷落及修補之瑕疵，依工程議價修復，木板凹陷及修補之地坪面積範圍
        ，每坪減損建物價值七千元，有該會八十八年九月十日鑑估字第T09010號
        鑑定報告書在卷可稽，是原告庚○○請求被告力章公司賠償四萬五千零六十
        元（即6.4372坪×7000元=45060）、原告未○○請求被告嘉新公司二萬六千
        一百九十三元（即3.7419坪×7000元=26193）為有理由，其等逾此範圍之請
        求即不應准許。
      9.牆面滲水或窗戶尺寸嚴重誤差部分：原告卯○○、午○○、己○○、巳○○
        、癸○○、未○○主張被告所交付其等之房屋，牆壁預留裝設窗戶之缺口約
        為2公尺×2公尺，然被告等所訂製之窗戶卻只有約1.8公尺×1.8公尺，而將
        該牆壁預留裝設窗戶之缺口以矽力康補上，造成下雨時，雨水從該填補之隙
        縫中滲入云云，為被告所否認，原告自應就被告有此部分不完全給付之利己
        事實負舉證責任。查：
        (1)有關牆面滲水部分，經本院囑託台北市建築師公會鑑定，認就現場會勘所
          見，系爭房屋有牆面滲水者，計有午○○、己○○、巳○○及癸○○計四
          戶，會勘當時，前列各戶未見滲水實況，惟該等瑕疵大多於窗樘邊牆面有
          水漬良或油漆斑剝等現象，有該會九十一年八月八日91(十二)鑑字第○七五五
          號鑑定報告在卷可參，被告對此亦不爭執，是應認被告交付給原告午○○
          、己○○、巳○○、癸○○之房屋有牆面滲水之情形，此部分為可能補正
          ，且被告力霸公司、力章公司亦願意補正或按前揭台北市建築師公會鑑定
          之改善補正之金額賠償原告午○○、己○○、巳○○、癸○○，是原告楊
          文顯、己○○、巳○○請求被告力霸公司分別給付一萬一千元、一萬二千
          元、一萬五千元，原告癸○○請求被告力章公司給付一萬三千元為有理由
          ，至原告逾此範圍之請求，即非有據。
        (2)有關窗戶尺寸錯誤部分，經本院囑託台北市建築師公會鑑定，認「各系
          爭房屋中，僅午○○有窗戶尺寸誤差之疑問。經核對設計圖說，該鋁窗
          為角窗型式，平面圖編號為 W15，在施工圖為W16A，並經被告力霸公司會
          勘代表范文增君確認無誤。依設計圖說標示尺寸寬度W=229.75CM，高度H=
          121.13CM，惟該鋁窗現場會勘實際量測尺寸寬度W=202CM，高度H=115CM，
          查知現場施作之尺寸略小於設計圖說屬實。」，有該會前揭鑑定報告在卷
          可稽，此部分即屬被告力霸公司之不完全給付，為可能補正，惟被告力霸
          公司拒絕補正，縱勉強被告力霸公司補正，對於原告午○○亦無任何實益
          ，原告午○○自得依修正前民法第二百二十七條之規定，類推適用民法第
          二百三十二條第二項之規定，請求被告力霸公司賠償因不履行而生之損害
          代替原來之給付。本院斟酌原告所提出永漢工程設計有限公司工料分析估
          價表（卷(一)第三三二至三三九頁）及財團法人中華民國企業技術鑑定委員
          會八十八年十一月二十九日鑑估字第T11020號鑑定報告書（卷(三)第八六
          至一二九頁），認此部分補正改善費用以二萬元為合理。至原告午○○請
          求施工期間請假之損失，及前揭台北市建築師公會九十一年八月八日91(十二)
          鑑字第○七五五號鑑定報告，認該鋁窗實際施作之尺寸略小於設計圖說，
          二者間減損才積之價差為一千二百五十元，惟均非為代替原來之給付，自
          不得據為有利原告午○○或被告力霸公司之認定。
      10.屋內交叉樑部分：
        (1)原告庚○○、未○○主張被告力章公司、嘉新公司出售系爭不動產時，並
          未告知其等屋內有交叉樑橫置其上，廣告及契約亦未有此設計，且售價與
          一般正常價格無異，然被告等交屋時竟有交叉樑橫置其上之事實，已據其
          提出現場照片一幀為證，復經本院勘驗屬實，有勘驗筆錄（卷(一)第二○一
          頁反面、第二○二頁）及現場照片一幀（卷(一)第二○八頁）在卷可佐，被
          告力章公司、嘉新公司雖辯稱交叉樑係依主管機關所核准施作，並無缺失
          云云，然交叉樑係因被告力章公司、嘉新公司變更系爭大廈結構設計所致
          ，已如前述（詳見2.），被告力章公司、嘉新公司此部分之辯解即非可採
          ，前揭台北市建築師公會九十一年八月八日91(十二)鑑字第○七五五號鑑定報
          告書及本院八十七年度重訴字第九五六號回復原狀等事件就同為力霸山河
          大廈之住戶黃壽楠等囑託台灣省土木技師公會之鑑定報告，就此部分之鑑
          定結果，亦不足為被告力章公司、嘉新公司有利之認定。
        (2)被告未提出合於兩造前揭預售屋買賣契約書結構約定之房屋，為不完全給
          付，惟屬不能補正，原告庚○○、未○○自得依修正前民法第二百二十七
          條之規定，類推適用民法第二百二十六條第二項之規定，請求被告力章公
          司、嘉新公司負損害賠償責任，經本院囑託財團法人中華民國企業技術鑑
          定委員會鑑定結果，認被告自行變更設計致有交叉樑顯與兩造契約書第五
          條約定不符，依中永和房屋市場銷售行情，房屋室內有交叉樑瑕疵，會減
          損建物總價值百分之二十二至二十五，有該會八十八年九月十日鑑估字
          第T09010號鑑定報告書及九十二年二月七日（九十二）北技字第○一○○
          一號函（卷(四)第三四六頁）在卷可稽。是原告庚○○請求被告力章公司賠
          償建物價值百分之二十二即九十萬四千九百七十七元、原告未○○請求被
          告嘉新公司賠償建物價值百分之二十二即一百一十三萬八千四百二十六元
          ，為有理由。
      11.上車位高度不足部分：
        (1)原告午○○、丙○○、戊○○、丑○○、辛○○、壬○○主張被告力霸公
          司、力章公司給付之停車位平均高度為一百六十五公分，連一般吉普車及
          休旅車都無法進入，完全不具備停車功能及使用安全之要件云云，為被告
          力霸公司、力章公司所否認，原告自應就被告有此部分不完全給付之利己
          事實負舉證責任。雖兩造前揭預售屋買賣契約並未就系爭停車位之淨高為
          約定，然經本院囑託台北市建築師公會鑑定，認「系爭房屋之停車空間
          係屬雙層式機械停車設備，且車位均屬上車位。有關機械停車設備高度
          之規定，按建築物技術規則第六十條第一項第二款規定淨高為一‧八公尺
          ，復依內政部七十七年八月三日台內營字第六一五八九一號釋示函『建築
          物附設之停車空間以雙層機械停車設備設置者，若其確實無礙實際停車功
          能及使用安全，則該停車設備之總高度得不予限制，但其第一層之淨高仍
          應符合建築技術規則建築設計施工編第六十條第二款之規定。』依 CNS
          機械式停車安全標準規定：『僅供汽車出入時高度為1.6M以上，併用人道
          時，應在1.8M以上。』就現場會勘實際量測車位高度，午○○樑下淨高
          H=150CM、丙○○樑下淨高H=179CM，戊○○樑下淨高H=181CM 、辛○○樑
          下淨高H=179CM、壬○○樑下淨高H=185CM。」，及原告丑○○之停車位經
          本院囑託財團法人中華民國企業技術鑑定委員會實地以以雷射測距儀PD10
          測量丑○○所有上層機械停車位淨高為一六一公分，有台北市建築師公會
          九十一年八月八日91(十二)鑑字第○七五五號鑑定報告、財團法人中華民國企
          業技術鑑定委員會八十八年九月十日鑑估字第T09010號鑑定報告書在卷
          可稽。在卷可稽，被告復對此並不爭執，應堪認定，原告午○○、丙○○
          、戊○○、丑○○、辛○○、壬○○主張本件停車位無 CNS標準之適用，
          即非有據。
        (2)原告午○○所有之停車位淨高既未符合 CNS H=160CM之規定，被告力霸公
          司所提出之給付顯不符合債務本旨，為可能補正，被告力霸公司既願意補
          正，原告午○○亦有意願更換停車位，即難認更換停車位對原告午○○有
          何無利益之情事，是原告午○○主張依修正前民法第二百二十七條之規定
          ，類推適用民法第二百三十二條第二項之規定，請求被告力霸公司賠償該
          停車位因此減損之價值百分之二十即十九萬元云云，即非可採。又此部分
          之不完全給付，並非缺少被告力霸公司所保證之品質，亦非被告力霸公司
          故意不告知，原告午○○另主張依修正前民法第三百六十條之規定，請求
          不履行之損害賠償，亦非有據。
      12.門無法靠攏部分：原告未○○主張被告嘉新公司所交付之房屋門無法靠牆之
        事實，為被告嘉新公司所不否認，復經本院勘驗屬實，有本院八十八年三月
        二十三日勘驗筆錄（卷(一)第二○二頁）附卷可稽，則被告嘉新公司未依約施
        工，此部分為可能補正，且被告嘉新公司亦願意補正或以改善補正之金額賠
        償原告未○○，此部分補正賠償費用，經本院囑託財團法人中華民國企業技
        術鑑定委員會鑑定之結果，認依工程議價修復，此瑕疵減損建物價值二萬元
        ，有該會八十八年九月十日鑑估字第T09010號鑑定報告書在卷可稽，是應
        認原告未○○此部分之請求於前揭範圍內為有理由，被告嘉新公司空言辯稱
        二萬元過高應予減半云云，亦無足採。
      13.房屋高度短少七十六公分至九十公分部分：
        (1)原告卯○○、午○○、己○○、丙○○、戊○○、巳○○、辛○○、高豫
          嵐及壬○○主張其等向被告購買系爭預售屋時，被告之廣告中即於多處重
          覆印製標明整幢建築物高度為一三七公尺，然被告所交付予原告之房屋竟
          只有一○二‧九公尺，換算後每戶均有約八十公分之落差云云，為被告所
          否認，原告自應就被告有此部分不完全給付之利己事實負舉證責任。查兩
          造於前揭預售屋買賣契約並未約定房屋高度，銷售海報是否為本件買賣契
          約之內容，已如前3.(1)所述，是本件被告應負給付之內容應依兩造不爭
          執之力霸山河大廈預售屋買賣契約書第五條第一項之約定，即主管建築機
          關核准之圖說為準。
        (2)經本院囑託台北市建築師公會鑑定結果，認依台北縣政府建築執照核准圖
          ，及竣工立面圖，系爭大廈建築物高度為一○七八○公分，每層高度三二
          ○公分，就現場會勘實際測量各系爭房屋：天花板至地面之淨高二四二
          公分至二四九公分不等、頂版至地板裝飾面淨高二九七公分至三○○公
          分不等，加上樓版厚度十五公分，地板粉飾厚度約五公分，則當層高度樓
          高合計為三一七公分至三二○公分，雖與前揭核准圖有三公分之誤差，但
          依台灣省建築管理規則第三十一條，建築物之竣工尺寸，各樓層高度誤差
          在百分之三以下，未逾十公分者，視為符合規定，故系爭房屋高度有三公
          分之誤差，依法應視為符合規定之容許施工誤差之範圍，應無缺失，有該
          會九十一年八月八日91(十二)鑑字第○七五五號鑑定報告在卷可稽。
        (3)原告卯○○、午○○、己○○、丙○○、戊○○、巳○○、辛○○、高豫
          嵐及壬○○雖以本院囑託財團法人中華民國企業技術鑑定委員會鑑定結果
          謂被告給付之房屋高度不足，然前揭財團法人中華民國企業技術鑑定委員
          會未細究銷售海報所標示之建築物高度，係包括筏基、地下層、地上層及
          屋頂突出物等高度之總計，而建照核准圖依建築技術規則建築設計施工編
          第一條之規定，建築物高度僅合計地上層之高度之總合，即自基地地面起
          至大廈最高部分之垂直高度，及斟酌依法可容許施工誤差之範圍，自難據
          為被告不利之認定。
五、從而，原告依修正前民法第二百二十七條之規定，請求被告力霸公司應分別給付
    原告卯○○、午○○、己○○、丙○○、戊○○、巳○○、辛○○如附表壹(一)所
    示之金額及利息，被告力章公司應分別給付原告丑○○、癸○○、辰○○、壬○○、庚○○如附表壹(二)所示之金額及利息，被告嘉新公司應給付原告未○○如附
    表壹(三)所示之金額及利息，即無不合，應予准許；至其等逾此範圍之請求，為無
    理由，應予駁回。
六、兩造陳明願供擔保，聲請宣告假執行及免為假執行，就原告勝訴部分經核均無不
    合，爰分別酌定相當擔保金額准許之；至原告敗訴部分，其假執行之聲請即失所
    附麗，應併予駁回。
七、據上論結：原告之訴為一部有理由，一部無理由，依民事訴訟法第七十九條但書
    、第三百九十條第二項、第三百九十二條，判決如主文。
中      華      民      國    九十二    年      六      月      十八    日
                                  民事第一庭法      官  陳盈如
右正本係照原本作成
如對本判決上訴，須於判決送達後廿日內向本院提出上訴狀
中      華      民      國    九十二    年      六      月      十八    日
                                            法院書記官  高秋芬
附表壹：
  (一)被告中國力霸股份有限公司部分：
┌──┬───┬───────────┬─────────────────┐
│編號│原  告│應給付之金額（新台幣）│利                             息 │
├──┼───┼───────────┼─────────────────┤
│  一│卯○○│肆萬壹仟壹佰捌拾捌元  │自民國八十八年一月十二日起至清償日│
│    │      │                      │止，按年息百分之五計算之利息。    │
├──┼───┼───────────┼─────────────────┤
│  二│午○○│陸萬玖仟玖佰陸拾捌元  │自民國八十八年一月十二日起至清償日│
│    │      │                      │止，按年息百分之五計算之利息。    │
├──┼───┼───────────┼─────────────────┤
│  三│己○○│壹拾肆萬零玖佰肆拾伍元│自民國八十八年一月十二日起至清償日│
│    │      │                      │止，按年息百分之五計算之利息。    │
├──┼───┼───────────┼─────────────────┤
│  四│丙○○│萬捌仟玖佰陸拾捌元  │自民國八十八年一月十二日起至清償日│
│    │      │                      │止，按年息百分之五計算之利息。    │
├──┼───┼───────────┼─────────────────┤
│  五│戊○○│壹拾肆萬零伍佰陸拾貳元│自民國八十八年一月十二日起至清償日│
│    │      │                      │止，按年息百分之五計算之利息。    │
├──┼───┼───────────┼─────────────────┤
│  六│巳○○│伍萬伍仟捌佰陸拾捌元  │自民國八十八年一月十二日起至清償日│
│    │      │                      │止，按年息百分之五計算之利息。    │
├──┼───┼───────────┼─────────────────┤
│  七│辛○○│壹拾肆萬仟壹佰拾柒│自民國八十八年一月十二日起至清償日│
│    │      │元                    │止，按年息百分之五計算之利息。    │
└──┴───┴───────────┴─────────────────┘
  (二)被告力章企業股份有限公司部分：
┌──┬───┬───────────┬─────────────────┐
│編號│原  告│應給付之金額（新台幣）│利                             息 │
├──┼───┼───────────┼─────────────────┤
│  一│丑○○│伍萬捌仟玖佰陸拾捌元  │自民國八十八年一月十二日起至清償日│
│    │      │                      │止，按年息百分之五計算之利息。    │
├──┼───┼───────────┼─────────────────┤
│  二│癸○○│玖萬零柒佰陸拾陸元    │自民國八十八年一月十二日起至清償日│
│    │      │                      │止，按年息百分之五計算之利息。    │
├──┼───┼───────────┼─────────────────┤
│  三│辰○○│貳萬捌仟壹佰貳拾元    │自民國八十八年一月十二日起至清償日│
│    │      │                      │止，按年息百分之五計算之利息。    │
├──┼───┼───────────┼─────────────────┤
│  四│壬○○│肆萬壹仟壹佰零捌元    │自民國八十八年一月十二日起至清償日│
│    │      │                      │止，按年息百分之五計算之利息。    │
├──┼───┼───────────┼─────────────────┤
│  五│庚○○│壹佰零萬零肆佰貳拾捌│自民國八十八年一月十二日起至清償日│
│    │      │元                    │止，按年息百分之五計算之利息。    │
└──┴───┴───────────┴─────────────────┘
  (三)被告嘉新食品化纖股份有限公司部分：
┌──┬───┬───────────┬─────────────────┐
│編號│原  告│應給付之金額（新台幣）│利                             息 │
├──┼───┼───────────┼─────────────────┤
│  一│未○○│壹佰貳拾玖萬仟柒佰壹│自民國八十八年一月十二日起至清償日│
│    │      │拾元                │止，按年息百分之五計算之利息。    │
└──┴───┴───────────┴─────────────────┘
附表貳：
┌───┬─────────────┬───┬──────────────┐
│被  告│應負擔訴訟費用之比例      │原  告│應負擔訴訟費用之比例        │
├───┼─────────────┼───┼──────────────┤
│中國力│百分之二                  │卯○○│百分之十                    │
│霸股份│                          ├───┼──────────────┤
│有限公│                          │午○○│百分之九                    │
│司    │                          ├───┼──────────────┤
│      │                          │己○○│百分之六                    │
│      │                          ├───┼──────────────┤
│      │                          │丙○○│百分之七                    │
│      │                          ├───┼──────────────┤
│      │                          │戊○○│百分之九                    │
│      │                          ├───┼──────────────┤
│      │                          │巳○○│百分之九                    │
│      │                          ├───┼──────────────┤
│      │                          │辛○○│百分之九                    │
├───┼─────────────┼───┼──────────────┤
│力章企│百分之六                  │丑○○│百分之七                    │
│業股份│                          ├───┼──────────────┤
│有限公│                          │癸○○│百分之六                    │
│司    │                          ├───┼──────────────┤
│      │                          │辰○○│百分之四                    │
│      │                          ├───┼──────────────┤
│      │                          │壬○○│百分之六                    │
│      │                          ├───┼──────────────┤
│      │                          │庚○○│百分之二                    │
├───┼─────────────┼───┼──────────────┤
│嘉新食│百分之六                  │未○○│百分之二                    │
│品化纖│                          │      │                            │
│股份有│                          │      │                            │
│限公司│                          │      │                            │
└───┴─────────────┴───┴──────────────┘
附表：
  (一)被告中國力霸股份有限公司部分：
┌───┬─────────────┬──────────────────┐
│原  告│假執行之擔保金額（新台幣）│被告免為假執行之擔保金額（新台幣）  │
├───┼─────────────┼──────────────────┤
│卯○○│壹萬肆仟元                │肆萬壹仟壹佰捌拾捌元                │
├───┼─────────────┼──────────────────┤
│午○○│貳萬肆仟元                │陸萬玖仟玖佰陸拾捌元                │
├───┼─────────────┼──────────────────┤
│己○○│肆萬柒仟元                │壹拾肆萬零玖佰肆拾伍元              │
├───┼─────────────┼──────────────────┤
│丙○○│壹萬仟元                │萬捌仟玖佰陸拾捌元                │
├───┼─────────────┼──────────────────┤
│戊○○│伍萬仟元                │壹拾肆萬零伍佰陸拾貳元              │
├───┼─────────────┼──────────────────┤
│巳○○│壹萬玖仟元                │伍萬伍仟捌佰陸拾捌元                │
├───┼─────────────┼──────────────────┤
│辛○○│肆萬捌仟元                │壹拾肆萬仟壹佰拾柒元            │
└───┴─────────────┴──────────────────┘
  (二)被告力章企業股份有限公司部分：
┌───┬─────────────┬──────────────────┐
│原  告│假執行之擔保金額（新台幣）│被告免為假執行之擔保金額（新台幣）  │
├───┼─────────────┼──────────────────┤
│丑○○│貳萬元                    │伍萬捌仟玖佰陸拾捌元                │
├───┼─────────────┼──────────────────┤
│癸○○│萬壹仟元                │玖萬零柒佰陸拾陸元                  │
├───┼─────────────┼──────────────────┤
│辰○○│玖仟肆佰元                │貳萬捌仟壹佰貳拾元                  │
├───┼─────────────┼──────────────────┤
│壬○○│壹萬肆仟元                │肆萬壹仟壹佰零捌元                  │
├───┼─────────────┼──────────────────┤
│庚○○│拾肆萬肆仟元            │壹佰零萬零肆佰貳拾捌元            │
└───┴─────────────┴──────────────────┘
  (三)被告嘉新食品化纖股份有限公司部分：
┌───┬─────────────┬──────────────────┐
│原  告│假執行之擔保金額（新台幣）│被告免為假執行之擔保金額（新台幣）  │
├───┼─────────────┼──────────────────┤
│未○○│肆拾萬貳仟元            │壹佰貳拾玖萬仟柒佰壹拾元        │
└───┴─────────────┴──────────────────┘
附表肆：（幣別：新台幣）
  (一)被告中國力霸股份有限公司部分：
┌───┬───────┬───────┬────────┬───────┐
│原  告│87.12.31起訴狀│92.02.27準備狀│92.03.28準備狀  │92.04.08聲請狀│
├───┼───────┼───────┼────────┼───────┤
│卯○○│     2,063,767│     1,954,162│       1,954,162│     2,063,767│
├───┼───────┼───────┼────────┼───────┤
│午○○│     2,193,767│     2,184,162│       2,184,162│     2,193,767│
├───┼───────┼───────┼────────┼───────┤
│己○○│     1,546,014│     1,529,643│       1,529,643│     1,546,014│
├───┼───────┼───────┼────────┼───────┤
│丙○○│     1,628,821│     1,507,802│       1,507,802│     1,628,821│
├───┼───────┼───────┼────────┼───────┤
│戊○○│     2,096,074│     2,079,703│       2,079,703│     2,096,074│
├───┼───────┼───────┼────────┼───────┤
│巳○○│     2,041,074│     1,851,959│       1,924,703│     2,041,074│
├───┼───────┼───────┼────────┼───────┤
│辛○○│     2,138,017│     1,254,643│       2,029,703│     2,138,017│
└───┴───────┴───────┴────────┴───────┘
  (二)被告力章企業股份有限公司部分：
┌───┬───────┬───────┬────────┬───────┐
│原  告│87.12.31起訴狀│92.02.27準備狀│92.03.28準備狀  │92.04.08聲請狀│
├───┼───────┼───────┼────────┼───────┤
│丑○○│     1,603,821│     1,220,546│       1,527,802│     1,603,821│
├───┼───────┼───────┼────────┼───────┤
│癸○○│     1,412,025│     1,392,870│       1,392,870│     1,412,025│
├───┼───────┼───────┼────────┼───────┤
│辰○○│     1,062,935│     1,265,425│         989,469│     1,062,935│
├───┼───────┼───────┼────────┼───────┤
│壬○○│     1,433,250│     1,204,048│       1,313,057│     1,433,250│
├───┼───────┼───────┼────────┼───────┤
│庚○○│     1,619,906│     1,287,368│       1,607,315│     1,619,906│
└───┴───────┴───────┴────────┴───────┘
  (三)被告嘉新食品化纖股份有限公司部分：
┌───┬───────┬───────┬────────┬───────┐
│原  告│87.12.31起訴狀│92.02.27準備狀│92.03.28準備狀  │92.04.08聲請狀│
├───┼───────┼───────┼────────┼───────┤
│未○○│     1,712,868│     1,603,335│       1,603,335│     1,712,868│
└───┴───────┴───────┴────────┴───────┘
附表伍：
  (一)被告中國力霸股份有限公司部分：
┌───┬────┬──────┬─────────┬────┬─────┐
│原  告│簽 約 日│坐落土地地號│房屋編號暨門牌號碼│停車位  │總價款    │
├───┼────┼──────┼─────────┼────┼─────┤
│卯○○│84.08.12│台北縣中和市│力霸山河大廈第Ａ３│機械式地│ 9,700,000│
│      │        │秀朗段尖山腳│棟十六樓一戶，即台│下四樓第│          │
│      │        │小段二八－二│北縣中和市○○○路│一號    │          │
│      │        │一、三○－一│一二九號十六樓之二│        │          │
│      │        │、三○－二、│                  │        │          │
│      │        │三○－三、三│                  │        │          │
│      │        │○－五、三○│                  │        │          │
│      │        │－七地號土地│                  │        │          │
├───┼────┼──────┼─────────┼────┼─────┤
│午○○│80.09.16│同右        │力霸山河大廈第Ａ３│機械式地│ 9,910,000│
│      │        │            │棟二十二樓一戶，即│下四樓第│          │
│      │        │            │台北縣中和市成功南│三號    │          │
│      │        │            │路一二九號二十二樓│        │          │
│      │        │            │之二              │        │          │
├───┼────┼──────┼─────────┼────┼─────┤
│己○○│82.05.26│同右        │力霸山河大廈第Ａ６│－      │－        │
│      │        │            │棟七樓一戶，即台北│        │          │
│      │        │            │縣中和市○○○路一│        │          │
│      │        │            │三一號七樓之三    │        │          │
├───┼────┼──────┼─────────┼────┼─────┤
│丙○○│80.09.11│同右        │力霸山河大廈第Ａ９│機械式地│ 7,390,000│
│      │        │            │棟十五樓一戶，即台│下二樓第│          │
│      │        │            │北縣中和市○○○路│四二號  │          │
│      │        │            │一三一號十五樓    │        │          │
├───┼────┼──────┼─────────┼────┼─────┤
│戊○○│80.09.11│同右        │力霸山河大廈第Ａ６│－      │－        │
│      │        │            │棟十五樓一戶，即台│        │          │
│      │        │            │北縣中和市○○○路│        │          │
│      │        │            │一三一號十五樓之一│        │          │
├───┼────┼──────┼─────────┼────┼─────┤
│巳○○│80      │同右        │力霸山河大廈第Ａ６│機械式地│ 9,170,000│
│      │        │            │棟十七樓一戶，即台│下二樓第│          │
│      │        │            │北縣中和市○○○路│三九號  │          │
│      │        │            │一三一號十七樓之三│        │          │
├───┼────┼──────┼─────────┼────┼─────┤
│辛○○│80.09.08│同右        │力霸山河大廈第Ａ６│－      │－        │
│      │        │            │棟三十一樓一戶，即│        │          │
│      │        │            │台北縣中和市成功南│        │          │
│      │        │            │路一三一號三十一樓│        │          │
│      │        │            │之二              │        │          │
└───┴────┴──────┴─────────┴────┴─────┘
  (二)被告力章企業股份有限公司部分：
┌───┬────┬──────┬─────────┬────┬─────┐
│原  告│簽 約 日│坐落土地地號│房屋編號暨門牌號碼│停車位  │總價款    │
├───┼────┼──────┼─────────┼────┼─────┤
│丑○○│80.09.03│台北縣中和市│力霸山河大廈第Ａ９│機械式地│ 7,710,000│
│      │        │秀朗段尖山腳│棟三十一樓一戶，即│下三樓第│          │
│      │        │小段二八－二│台北縣中和市成功南│五五號  │          │
│      │        │一、三○－一│路一三一號三十一樓│        │          │
│      │        │、三○－二、│之二              │        │          │
│      │        │三○－三、三│                  │        │          │
│      │        │○－五、三○│                  │        │          │
│      │        │－七地號土地│                  │        │          │
├───┼────┼──────┼─────────┼────┼─────┤
│癸○○│80.08.30│同右        │力霸山河大廈第Ａ13│－      │ 7,700,000│
│      │        │            │棟五樓一戶，即台北│        │          │
│      │        │            │縣中和市○○○路一│        │          │
│      │        │            │三一號五樓之一    │        │          │
│      │        │            │                  │        │          │
├───┼────┼──────┼─────────┼────┼─────┤
│辰○○│80.09.20│同右        │力霸山河大廈第Ａ11│－      │ 6,190,000│
│      │        │            │棟六樓一戶，即台北│        │          │
│      │        │            │縣中和市○○○路一│        │          │
│      │        │            │三三號六樓之二    │        │          │
├───┼────┼──────┼─────────┼────┼─────┤
│壬○○│80.09.02│同右        │力霸山河大廈第Ａ12│機械式地│ 6,650,000│
│      │        │            │棟二十樓一戶，即台│下四樓第│          │
│      │        │            │北縣中和市○○○路│六四號  │          │
│      │        │            │一三三號二十樓    │        │          │
├───┼────┼──────┼─────────┼────┼─────┤
│庚○○│80.09.16│同右        │力霸山河大廈第Ａ10│－      │ 6,280,000│
│      │        │            │棟二十八樓一戶，即│        │          │
│      │        │            │台北縣中和市成功南│        │          │
│      │        │            │路一三三號二十八樓│        │          │
│      │        │            │之三              │        │          │
└───┴────┴──────┴─────────┴────┴─────┘
  (三)被告嘉新食品化纖股份有限公司部分：
┌───┬────┬──────┬─────────┬────┬─────┐
│原  告│簽 約 日│坐落土地地號│房屋編號暨門牌號碼│停車位  │總價款    │
├───┼────┼──────┼─────────┼────┼─────┤
│未○○│80.10.04│台北縣中和市│力霸山河大廈第Ｂ５│－      │ 7,900,000│
│      │        │秀朗段尖山腳│棟三樓一戶，即台北│        │          │
│      │        │小段二八－二│縣中和市○○○路一│        │          │
│      │        │一、三○－一│三七號三樓之三    │        │          │
│      │        │、三○－二、│                  │        │          │
│      │        │三○－三、三│                  │        │          │
│      │        │○－五、三○│                  │        │          │
│      │        │－七地號土地│                  │        │          │
└───┴────┴──────┴─────────┴────┴─────┘
附表陸：（1.火警感知器。2.結構。3.使用面積及公共面積。4.機械式按鍵門鎖。5.
        浴室及廚房隔間牆頂部未施作、未留維修口。6.廚房未做門止器。7.擅開
        所門。8.木地板凹陷或修補三十餘塊。9.牆面滲水或窗戶尺寸嚴重誤差。10.
        屋內交叉樑。11.上車位高度不足。12.門無法靠攏。13.房屋高度差80公分。）
┌───┬─┬─┬─┬─┬─┬─┬─┬─┬─┬─┬─┬─┬─┐
│原  告│1.│2.│3.│4.│5.│6.│7.│8.│9.│10.│11.│12.│13.│
├───┼─┼─┼─┼─┼─┼─┼─┼─┼─┼─┼─┼─┼─┤
│卯○○│◎│◎│◎│◎│◎│◎│－│－│◎│－│－│－│◎│
├───┼─┼─┼─┼─┼─┼─┼─┼─┼─┼─┼─┼─┼─┤
│午○○│◎│◎│◎│◎│◎│◎│－│－│◎│－│◎│－│◎│
├───┼─┼─┼─┼─┼─┼─┼─┼─┼─┼─┼─┼─┼─┤
│己○○│－│◎│◎│◎│◎│◎│－│－│◎│－│－│－│◎│
├───┼─┼─┼─┼─┼─┼─┼─┼─┼─┼─┼─┼─┼─┤
│丙○○│◎│◎│◎│◎│◎│◎│－│－│－│－│◎│－│◎│
├───┼─┼─┼─┼─┼─┼─┼─┼─┼─┼─┼─┼─┼─┤
│戊○○│◎│◎│◎│◎│◎│◎│－│－│－│－│◎│－│◎│
├───┼─┼─┼─┼─┼─┼─┼─┼─┼─┼─┼─┼─┼─┤
│巳○○│◎│◎│◎│◎│◎│◎│－│－│◎│－│－│－│◎│
├───┼─┼─┼─┼─┼─┼─┼─┼─┼─┼─┼─┼─┼─┤
│丑○○│◎│◎│◎│◎│◎│◎│◎│－│－│－│◎│－│◎│
├───┼─┼─┼─┼─┼─┼─┼─┼─┼─┼─┼─┼─┼─┤
│辛○○│◎│◎│◎│◎│◎│◎│－│－│－│－│◎│－│◎│
├───┼─┼─┼─┼─┼─┼─┼─┼─┼─┼─┼─┼─┼─┤
│癸○○│－│◎│◎│◎│◎│◎│－│－│◎│－│－│－│◎│
├───┼─┼─┼─┼─┼─┼─┼─┼─┼─┼─┼─┼─┼─┤
│辰○○│－│◎│◎│◎│◎│◎│－│－│－│－│－│－│◎│
├───┼─┼─┼─┼─┼─┼─┼─┼─┼─┼─┼─┼─┼─┤
│壬○○│◎│◎│◎│◎│◎│◎│－│－│－│－│◎│－│◎│
├───┼─┼─┼─┼─┼─┼─┼─┼─┼─┼─┼─┼─┼─┤
│庚○○│◎│◎│◎│◎│◎│◎│－│◎│－│◎│－│－│◎│
├───┼─┼─┼─┼─┼─┼─┼─┼─┼─┼─┼─┼─┼─┤
│未○○│－│◎│◎│◎│◎│◎│－│◎│◎│◎│－│◎│◎│
└───┴─┴─┴─┴─┴─┴─┴─┴─┴─┴─┴─┴─┴─┘
附表柒：（1.火警感知器。2.結構。3.使用面積及公共面積。4.機械式按鍵門鎖。5.
        陽台舖設石英磚。6.浴室及廚房隔間牆頂部未施作、未留維修口。7.廚房未
        做門止器。8.花台未植花。9.客廳落地窗錯誤或擅開廁所門。10.廚房維修口
        錯誤。11.木地板凹陷或修補三十餘塊。12.牆面滲水或窗戶尺寸嚴重誤差。13.
        水錘聲響太大。14.屋內交叉樑。15.上車位高度不足。16.門無法靠攏。17.房屋
        高度差80公分。）
┌───┬─┬─┬─┬─┬─┬─┬─┬─┬─┬─┬─┬─┬─┬─┬─┬─┬─┐
│原  告│1.│2.│3.│4.│5.│6.│7.│8.│9.│10.│11.│12.│13.│14.│15.│16.│17.│
├───┼─┼─┼─┼─┼─┼─┼─┼─┼─┼─┼─┼─┼─┼─┼─┼─┼─┤
│卯○○│◎│◎│◎│◎│◎│◎│◎│－│－│◎│－│◎│◎│－│－│－│◎│
├───┼─┼─┼─┼─┼─┼─┼─┼─┼─┼─┼─┼─┼─┼─┼─┼─┼─┤
│午○○│◎│◎│◎│◎│◎│◎│◎│－│－│－│－│◎│－│－│◎│－│◎│
├───┼─┼─┼─┼─┼─┼─┼─┼─┼─┼─┼─┼─┼─┼─┼─┼─┼─┤
│己○○│－│◎│◎│◎│◎│◎│◎│◎│－│◎│－│◎│－│－│－│－│◎│
├───┼─┼─┼─┼─┼─┼─┼─┼─┼─┼─┼─┼─┼─┼─┼─┼─┼─┤
│丙○○│◎│◎│◎│◎│◎│◎│◎│－│－│◎│－│－│◎│－│◎│－│◎│
├───┼─┼─┼─┼─┼─┼─┼─┼─┼─┼─┼─┼─┼─┼─┼─┼─┼─┤
│戊○○│◎│◎│◎│◎│◎│◎│◎│◎│－│◎│－│－│－│－│◎│－│◎│
├───┼─┼─┼─┼─┼─┼─┼─┼─┼─┼─┼─┼─┼─┼─┼─┼─┼─┤
│巳○○│◎│◎│◎│◎│◎│◎│◎│◎│－│◎│－│◎│◎│－│－│－│◎│
├───┼─┼─┼─┼─┼─┼─┼─┼─┼─┼─┼─┼─┼─┼─┼─┼─┼─┤
│丑○○│◎│◎│◎│◎│◎│◎│◎│－│◎│◎│－│－│－│－│◎│－│◎│
├───┼─┼─┼─┼─┼─┼─┼─┼─┼─┼─┼─┼─┼─┼─┼─┼─┼─┤
│辛○○│◎│◎│◎│◎│◎│◎│◎│◎│－│◎│－│－│◎│－│◎│－│◎│
├───┼─┼─┼─┼─┼─┼─┼─┼─┼─┼─┼─┼─┼─┼─┼─┼─┼─┤
│癸○○│－│◎│◎│◎│◎│◎│◎│◎│－│－│－│◎│－│－│－│－│◎│
├───┼─┼─┼─┼─┼─┼─┼─┼─┼─┼─┼─┼─┼─┼─┼─┼─┼─┤
│辰○○│－│◎│◎│◎│◎│◎│◎│◎│◎│－│－│－│－│－│－│－│◎│
├───┼─┼─┼─┼─┼─┼─┼─┼─┼─┼─┼─┼─┼─┼─┼─┼─┼─┤
│壬○○│◎│◎│◎│◎│◎│◎│◎│◎│－│◎│－│－│◎│－│◎│－│◎│
├───┼─┼─┼─┼─┼─┼─┼─┼─┼─┼─┼─┼─┼─┼─┼─┼─┼─┤
│庚○○│◎│◎│◎│◎│◎│◎│◎│◎│－│◎│◎│－│－│◎│－│－│◎│
├───┼─┼─┼─┼─┼─┼─┼─┼─┼─┼─┼─┼─┼─┼─┼─┼─┼─┤
│未○○│－│◎│◎│◎│◎│◎│◎│◎│－│◎│◎│◎│◎│◎│－│◎│◎│
└───┴─┴─┴─┴─┴─┴─┴─┴─┴─┴─┴─┴─┴─┴─┴─┴─┴─┘
附表捌：
┌───┬──────┬──────┐
│原  告│買賣契約面積│權狀登記面積│
├───┼──────┼──────┤
│卯○○│     39.78坪│     40.30坪│
├───┼──────┼──────┤
│午○○│     39.78坪│     40.30坪│
├───┼──────┼──────┤
│己○○│     36.14坪│     35.02坪│
├───┼──────┼──────┤
│丙○○│     29.05坪│     29.39坪│
├───┼──────┼──────┤
│戊○○│     36.14坪│     35.02坪│
├───┼──────┼──────┤
│巳○○│     36.14坪│     35.02坪│
├───┼──────┼──────┤
│丑○○│     29.05坪│     29.39坪│
├───┼──────┼──────┤
│辛○○│     36.14坪│     35.02坪│
├───┼──────┼──────┤
│癸○○│     33.79坪│     32.90坪│
├───┼──────┼──────┤
│辰○○│     28.70坪│     28.90坪│
├───┼──────┼──────┤
│壬○○│     25.31坪│     25.35坪│
├───┼──────┼──────┤
│庚○○│     27.25坪│     27.42坪│
├───┼──────┼──────┤
│未○○│     35.43坪│     35.42坪│
└───┴──────┴──────┘


司法院資訊處製作；財團法人民間司法改革基金會備份。
